---
title: "Light / Fluo / Lon - Lat data correction"
author: "Claude Cugerone"
date: "2025-05-22"
output: html_document
---
```{r setup, include=FALSE}
knitr::opts_chunk$set(echo = TRUE)
```

```{r packages, include=FALSE}
library(ncdf4) 
library(raster) 
library(ggplot2)
library(dplyr)
library(lubridate)
library(data.table)
library(oce)
library(terra)
library(tidyterra)
library(cmocean)
library(stringr)
library(zoo)
library(stats)
library(sf)
library(ggnewscale)
library(nortest)

```
<h2> Global variables, paths and NetCDF extraction</h2>
<h4> Global variables & Paths</h4>
```{r variables}
MAX_CHLA_DEPTH <- 175       # define depth at which to consider dark signal (CHLA "absolute zero")
MAX_DEPTH <- 600
SURFACE_NOT_NAN <- 4:10
idprofile <- 1 # Indice du profil affiché sur les plots individuels.

ROOT_PROJ <- "/home/cactus/Documents/Oceano/M2/LOCEAN/Weddell_seal_fluo"

DATA_FOLDER <- "oceanographic_data"
DATA_FOLDER_CORRECTED <- "oceanographic_data_corrected"
DEPLOY_FOLDER <- "wd11" # Lignes à modifier si tu veux changer de dépoliement...
SEAL_NAME <- paste0(DEPLOY_FOLDER,"-913-18") # ...ou d'individu
SEAL_FILE <- paste0(SEAL_NAME, "_hr2_prof.nc")
NC_PATH <- file.path(ROOT_PROJ, DATA_FOLDER, DEPLOY_FOLDER, SEAL_FILE)
RSD_PATH <- file.path(ROOT_PROJ, DATA_FOLDER_CORRECTED, DEPLOY_FOLDER, SEAL_NAME)
```

<h4>NetCDF Extract</h4>
```{r nc-code}
nc_data <- nc_open(NC_PATH)
lon   <- ncvar_get(nc_data, "LONGITUDE")
lat   <- ncvar_get(nc_data, "LATITUDE")
raw_chla  <- ncvar_get(nc_data, "CHLA")
raw_light <- ncvar_get(nc_data, "LIGHT")
temperature  <- ncvar_get(nc_data, "TEMP_ADJUSTED")
sal   <- ncvar_get(nc_data, "PSAL_ADJUSTED")
pres  <- ncvar_get(nc_data, "PRES_ADJUSTED")
juld  <- ncvar_get(nc_data, "JULD")
nc_close(nc_data)
```

<h2>Date and coordinates correction</h2>
<h4>Date formatting</h4>
```{r dataframe}
# Vectorisation de la profondeur
pres_vec <- pres[, 1]

# Julien -> UTC
dateTime <- as.POSIXct(juld * 86400, origin = "1950-01-01", tz = "UTC")
dateTime <- round(dateTime, units = "mins")  # arrondi à la minute la plus proche
```

<h4>Correcting longitude and latitude</h4>
```{r corrected lon lat}
diag <- read.csv("filtered_dives_wd.csv", stringsAsFactors = FALSE)
diag$date <- as.POSIXct(diag$posix_date, format="%Y-%m-%d %H:%M")

# extraire l'individu qui nous intéresse et trier par date
df_wd11 <- diag %>% filter(REF == SEAL_NAME)
df_wd11 <- df_wd11 %>% arrange(date)

t1 <- as.numeric(df_wd11$date )
t2 <- as.numeric(as.POSIXct(dateTime))

cols <- c("interpLat", "interpLon")
interp_results <- lapply(cols, function(col) {
  approx(x = t1, y = df_wd11[[col]], xout = t2, rule = 2)$y
})

names(interp_results) <- paste0(cols, "_corr")
df_interp <- as.data.frame(interp_results)

```

```{r}

df_original <- data.frame(lon = lon, lat = lat)

ggplot() +
  geom_point(data = df_original, aes(x = lon, y = lat, color = "Original"), alpha = 0.4, size = 2) +
  geom_point(data = df_interp, aes(x = interpLon_corr, y = interpLat_corr, color = "Interpolated"), alpha = 0.4, size = 2) +
  scale_color_manual(name = "Type de données", values = c("Original" = "blue", "Interpolated" = "red")) +
  labs(title = "Corrected Lat/Lon", x = "Longitude", y = "Latitude") +
  # ylim(-70, -63) + # même axe que dans le code de Loïc (pour vérifier)
  theme_minimal()
```

```{r}
lon <- df_interp$interpLon_corr
lat <- df_interp$interpLat_corr
```

<h2>Computing Mixed Layer Depth</h2>
```{r MLD}

# Fonction pour trouver le premier index valide
first_valid_index <- function(condition)
{
  idx <- which(condition)
  if (length(idx) > 0) return(idx[1]) else return(NA)
}

n_profiles <- ncol(sal)
n_levels <- nrow(sal)
mld_vec <- rep(NA, n_profiles)
densThreshold <- 0.03
refDepth <- 10
minProfileStartDepth <- 20

# Trouver les premieres profondeurs valides (sur le profil temperature)
profileStartDepth <- rep(NA, n_profiles)
for (i in 1:n_profiles) {
  firstGood <- first_valid_index(!is.na(temperature[, i]))
  if (!is.na(firstGood) && !is.na(pres[firstGood, i])) {
    profileStartDepth[i] <- pres[firstGood]
  }
}
validProfiles <- which(profileStartDepth <= minProfileStartDepth)

# Boucle sur les profils valides
for (i in validProfiles) {
  S <- sal[, i]
  T <- temp[, i]
  P <- pres[, i]

  good <- !is.na(S) & !is.na(T) & !is.na(P)
  if (sum(good) == 0) next  # ignorer les profils entièrement vides

  # Calcul de la densité potentielle
  ctd <- as.ctd(salinity = S[good], temperature = T[good], pressure = P[good])
  sigma0 <- swSigma0(ctd@data$salinity, ctd@data$temperature, ctd@data$pressure)

  full_sigma0 <- rep(NA, n_levels)
  full_sigma0[which(good)] <- sigma0

  # Trouve l'indice de référence (premier >= 10 m)
  refIdx <- first_valid_index(ctd@data$pressure >= refDepth)

  if (!is.na(refIdx) && !is.na(sigma0[refIdx])) {
    refSigma0 <- sigma0[refIdx]
    # Différence de densité sur tous les niveaux valides
    deltaSigma <- full_sigma0 - refSigma0

    # Trouve l'indice où le seuil est dépassé au-delà de 10 m
    mld_idx <- first_valid_index(deltaSigma > densThreshold & P > refDepth)
    if (!is.na(mld_idx)) {
      mld_vec[i] <- P[mld_idx]
    } else {
      mld_vec[i] <- NA
    }
  }
}

# Créer un data frame pour les ggplots et la sauvegarde des plots
df_mld <- data.frame(
  profile = validProfiles,
  value = mld_vec[validProfiles]
)
```

```{r}

ggplot(df_mld, aes(x = profile, y = value)) +
  geom_point(shape = 4, color = "blue") +
  geom_smooth(aes(y = value), method = "loess", formula = "y ~ x", color = "red", linewidth = 0.25, se = FALSE) +
  scale_y_reverse() +
  labs(x = "Profile", y = "Depth (m)", title = paste0("Mixed Layer Depth (MLD) - ",SEAL_NAME)) +
  theme_minimal()

```

<h2>LIGHT</h2>
<h4>LIGHT : Estimation of NA columns</h4>
```{r NaN_Chla}
col_na_only <- apply(raw_light, 2, function(col) all(is.na(col)))
which(col_na_only)

light_non_nan <- raw_light[, !col_na_only]

cat("Number of only N/A columns :", sum(col_na_only), "\n\n")
```

<h4>Computing Dark value for light profile</h4>
```{r DarkValue}

light_non_log <- exp(raw_light)
light_log <- raw_light
min_window = 4
alpha = 0.01
min_botIntegBound = 150

light_corrected_non_log <- light_non_log

# Trouver les colonnes non vides dans `light`
col_na_only <- apply(light_non_log, 2, function(col) all(is.na(col)))
valid_cols <- which(!col_na_only)

delta_for_cstLIGHT <- 1e-8 # define standard delta between min and max of profile to eliminate profile for being a constant profile
max_depth <- MAX_DEPTH

# Boucle sur les indices des colonnes non vides
for (ii_temp in valid_cols) {

  # Initialiser les variables locales
  PCST_temp <- max_depth
  PDARK_temp <- max_depth
  VDARK_temp <- 0

  # Indices des premières et dernières valeurs non NA dans le profil
  col_temp <- light_non_log[, ii_temp]
  first_non_NaN_temp <- which(!is.na(col_temp))[1]
  last_non_NaN_temp  <- tail(which(!is.na(col_temp)), 1)
  
  cstDetect_temp <- 0

  if ((last_non_NaN_temp - first_non_NaN_temp + 1) < 2) {
    # Pas assez de points valides pour faire un test
    ind_cst_temp <- last_non_NaN_temp + 1
    PCST_temp <- NA
  } else {
    for (jj_temp in first_non_NaN_temp:(last_non_NaN_temp - 1)) {
      vec_temp <- light_corrected_non_log[jj_temp:last_non_NaN_temp, ii_temp]
      # simple verif pour être sur de ne pas traiter des NA
      vec_temp <- vec_temp[!is.na(vec_temp)]
      if (length(vec_temp) == 0) {
        range_temp <- NA
      } else {
        # Calcul de l'amplitude (range) dans la partie profonde
        range_temp <- diff(range(vec_temp))
      }
      if (is.na(range_temp) || range_temp <= delta_for_cstLIGHT) {
        # Signal considéré comme constant
        cstDetect_temp <- 1
        break # end for loop when range < delta_for_cstLIGHT (1e-8) i.e. LIGHT signal is considered constant in interval j:bottom
      }
    }
    # write index of first value belonging to dark signal
    ind_cst_temp <- jj_temp + 1
    # write depth of dark value
    PCST_temp <- pres_vec[ind_cst_temp]
  }

  # Si signal constant détecté, on masque la partie cst (du fond vers le haut)
  if (cstDetect_temp == 1) {
    # On s’assure de ne pas dépasser la profondeur max
    start_idx <- min(ind_cst_temp + 1, max_depth)
    light_corrected_non_log[start_idx:max_depth, ii_temp] <- NA
    last_non_NaN_temp <- ind_cst_temp - 1
  }

  h_temp <- 1 # Par défaut : signal considéré non normal (cad pas dark)

  if ((last_non_NaN_temp - first_non_NaN_temp + 1) < 4) {
    # Pas assez de points pour un test valide
    ind_dark_temp <- last_non_NaN_temp + 1
    PDARK_temp <- NA
    VDARK_temp <- NA
    slop_temp <- NA
    slopPART_temp <- NA
  } else {
    for (jj_temp in first_non_NaN_temp:(last_non_NaN_temp - 3)) {

      # Sous-échantillon du profil lumière pour test de normalité
      light_segment <- light_corrected_non_log[jj_temp:last_non_NaN_temp, ii_temp]
      light_segment <- light_segment[!is.na(light_segment)]

      # Test de normalité (Lilliefors ~ lillie.test dans package 'nortest')
      if (length(light_segment) >= 4) {
        test_result <- tryCatch(lillie.test(light_segment), error = function(e) NULL)

        # Le segment suit une distribution normale : considéré sombre
        if (!is.null(test_result) && test_result$p.value > 0.01) {
          h_temp <- 0  
          break
        }
      }
    }

    # Déterminer l'indice et la profondeur associée au signal sombre
    if (h_temp == 1) {
      # Aucun test de normalité valide → prendre la dernière valeur
      ind_dark_temp <- last_non_NaN_temp
      PDARK_temp <- pres_vec[ind_dark_temp]
      # VDARK_temp reste à 0 (déjà initialisé)
    } else {
      # Normalité détectée : on garde l'indice de cassure
      ind_dark_temp <- jj_temp
      PDARK_temp <- pres_vec[ind_dark_temp]
      VDARK_temp <- median(light_corrected_non_log[ind_dark_temp:last_non_NaN_temp, ii_temp], na.rm = TRUE)
    }

    topdark_temp <- floor(pres_vec[ind_dark_temp]) ;
    botdark_temp <- floor(pres_vec[last_non_NaN_temp]) + 1 ;

    # Calcul de la pente d'atténuation totale
    slop_temp <- (light_log[ind_dark_temp, ii_temp] - light_log[first_non_NaN_temp, ii_temp]) / (pres_vec[ind_dark_temp] - pres_vec[first_non_NaN_temp])

    # Calcul de la pente partielle sur un intervalle d'intégration (150 = minimum lower boundary (bottom) required for profiles to be imported in linear functional model)
    if (ind_dark_temp > 150) {
      slopPART_temp <- (light_log[150, ii_temp] - light_log[first_non_NaN_temp, ii_temp]) / (pres_vec[min_botIntegBound] - pres_vec[first_non_NaN_temp])
    } else {
      slopPART_temp <- NA
    }
  }

  # Correction du profil LIGHT

  # Indices à mettre à NaN (zones non fiables)
  toNaN_temp <- unique(c(1:max(1, first_non_NaN_temp - 1), seq(min(ind_dark_temp + 1, MAX_CHLA_DEPTH, last_non_NaN_temp + 1), length(light_corrected_non_log[, ii_temp]))))

  # Suppression du signal sombre si détecté (h_temp = 0)
  if (h_temp == 0) {
    light_corrected_non_log[ind_dark_temp:nrow(light_corrected_non_log), ii_temp] <- NA
  }

  # Soustraction de la valeur sombre (dark value)
  light_corrected_non_log[, ii_temp] <- light_corrected_non_log[, ii_temp] - VDARK_temp

  # Remplacement des valeurs négatives par NaN
  light_corrected_non_log[light_corrected_non_log[, ii_temp] <= 0, ii_temp] <- NA

  # Interpolation linéaire si au moins 2 valeurs valides
  n_values_temp <- sum(!is.na(light_corrected_non_log[, ii_temp]))
  if (n_values_temp >= 2) {
    vect_temp <- light_corrected_non_log[first_non_NaN_temp:last_non_NaN_temp, ii_temp]
    vect_temp <- zoo::na.approx(vect_temp, na.rm = FALSE)
    light_corrected_non_log[first_non_NaN_temp:last_non_NaN_temp, ii_temp] <- vect_temp
    light_corrected_non_log[toNaN_temp, ii_temp] <- NA
  }
}
light_corrected_log <- log(pmax(light_corrected_non_log, 1e-10));

```

<h4>Quenching depth, based on PAR15</h4>
```{r Quenching depth}
# Calcule la profondeur où le seuil d'extinction (quenching) de 15 µmol.m⁻².s⁻¹ est atteint (Xing et al. (2018))
quenchDepth_vec <- apply(light_corrected_non_log, 2, function(col) {
  # Pour chaque profil vertical de lumière, on cherche la dernière profondeur où la valeur de lumière est supérieure à 15.
  idx <- tail(which(col > 15), 1) # tail = profondeur la plus grande
  # Si aucune valeur n'est supérieure à 15, on retourne NA, Sinon, l'indice comme profondeur seuil
  if (length(idx) == 0) return(NA) else return(idx)                
})

```

```{r}

df_quench <- data.frame(
  profile = seq_along(quenchDepth_vec),
  value = quenchDepth_vec
)

ggplot(df_quench, aes(x = profile, y = value)) +
  geom_point(shape = 4, color = "black") +
  geom_smooth(aes(y = value), method = "loess", formula = "y ~ x", color = "darkgreen", linewidth = 0.25, se = FALSE) +
  scale_y_reverse() +
  labs(x = "Profile", y = "Depth (m)", title = paste0("Quenching Depth - ", SEAL_NAME)) +
  theme_minimal()

```

<h4>Plotting one light profile, before and after dark value correction</h4>
```{r LightProfilePlot}
# Plot

valid_indices <- !is.na(light_non_log[, idprofile]) | !is.na(light_corrected_non_log[, idprofile])
xlim_vals <- range(c(light_non_log[, idprofile], light_corrected_non_log[, idprofile]), na.rm = TRUE)
ylim_vals <- range(pres_vec[valid_indices], na.rm = TRUE)

plot(light_non_log[, idprofile], pres_vec, type = "l", col = "blue",
     ylim = rev(ylim_vals), xlim = c(xlim_vals),
     xlab = "Light ln(µmol/m²/sec)", ylab = "Depth (m)", main = paste0("Light profile ",idprofile," - Original and Corrected\n", SEAL_NAME))

lines(light_corrected_non_log[, idprofile], pres_vec, col = "red")
legend("bottomright", legend = c("Original", "Corrected"),col = c("blue", "red"), lty = 1, bty = "n")

abline(h = quenchDepth_vec[idprofile], col = "cyan", lty = 2)
abline(h = df_mld$value[idprofile], col = "purple", lty = 2)

legend("bottomleft", legend = c("Quenching Depth", "MLD"), col = c("cyan", "purple"), lty = 1, bty="n")

```

<h4>Plotting all light profiles, before and after dark value correction</h4>
```{r PlotAllProfiles-original&Corrected}
# Plot

matplot(raw_light[1:MAX_CHLA_DEPTH,], pres_vec[1:MAX_CHLA_DEPTH],
        type = "l",
        ylim = rev(c(0, MAX_CHLA_DEPTH)),
        lty = 1,
        xlab = "Light ln(µmol/m²/s)",
        ylab = "Depth (m)",
        main = paste0("Light profiles : ", SEAL_NAME))
grid()

matplot(light_corrected_log[1:MAX_CHLA_DEPTH,], pres_vec[1:MAX_CHLA_DEPTH],
        type = "l",
        xlim = c(-10,10),
        ylim = rev(c(0, MAX_CHLA_DEPTH)),
        lty = 1,
        xlab = "Light ln(µmol/m²/s)",
        ylab = "Depth (m)",
        main = paste0("Light profiles corrected : ", SEAL_NAME))
grid()

```

<h4>Total light for each profile</h4>
```{r Total-Light}
# Plot

light_subset <- light_corrected_non_log [1:MAX_CHLA_DEPTH, !col_na_only]

total_light <- colSums(light_subset, na.rm = TRUE)

plot(
  total_light,
  type = "b",
  pch = 18,
  col = "blue",
  xlab = "",
  ylab = "Total lumière (µmol/m²/s)",
  main = paste0("Lumière totale par profile : ", SEAL_NAME),
  xaxt = "n"  # Supprime l'axe x par défaut
)

# Ajout d'un axe x avec les dates
axis(1, at = seq_along(dateTime), labels = format(dateTime, "%Y-%m-%d"), las = 2, cex.axis = 0.7)

```

<h4>Saving light profiles </h4>
```{r SaveAndClassifyLightProfiles}
valid_indices <- !is.na(light_non_log[, idprofile]) | !is.na(light_corrected_non_log[, idprofile])
xlim_vals <- range(c(light_non_log[, idprofile], light_corrected_non_log[, idprofile]), na.rm = TRUE)
ylim_vals <- range(pres_vec[valid_indices], na.rm = TRUE)

# Dossiers de sortie
dir_plot = file.path("oceanographic_data_corrected", DEPLOY_FOLDER, SEAL_NAME, "light")
dir.create(dir_plot, showWarnings = FALSE, recursive = TRUE)

nlight = ncol(light_corrected_non_log)

for (i in 1:nlight) {
  filename <- paste0(dir_plot, "/", SEAL_NAME, "_", i, ".png")
  
  png(filename, width = 800, height = 600)
  
  plot(light_non_log[1:MAX_CHLA_DEPTH, i],
       pres_vec[1:MAX_CHLA_DEPTH],
       type = "l",
       col = "blue",
       ylim = rev(ylim_vals),
       xlim = xlim_vals,
       xlab = "Light ln(µmol/m²/sec)",
       ylab = "Depth (m)",
       main = paste0("Light profile ", i, " - Original and Corrected\n", SEAL_NAME))
  
  lines(light_corrected_non_log[1:MAX_CHLA_DEPTH, i],
        pres_vec[1:MAX_CHLA_DEPTH],
        col = "red")
  
  legend("bottomright",
         legend = c("Original", "Corrected"),
         col = c("blue", "red"),
         lty = 1,
         bty = "n")
  
  abline(h = quenchDepth_vec[i], col = "cyan", lty = 2)
  abline(h = df_mld$value[i], col = "purple", lty = 2)
  
  legend("bottomleft",
         legend = c("Quenching Depth", "MLD"),
         col = c("cyan", "purple"),
         lty = 2,
         bty = "n")
  
  dev.off()
}

# cat(nlight, "profils enregistrés dans", dir_plot, "\n")

```

<h2>FLUO</h2>
<h4>FLUO : Estimation of NA columns</h4>
```{r NaN_Chla}
col_na_only <- apply(raw_chla, 2, function(col) all(is.na(col)))
which(col_na_only)

cat("Number of only N/A columns :", sum(col_na_only), "\n\n")
```

<h4>Dark-value correction for Chl-a profiles</h4>
```{r DarkValue_chla}
# Variables d'entrée
max_depth <- nrow(raw_chla)
PDARK_temp <- MAX_CHLA_DEPTH + 1
delta_for_cstCHLA <- 0.01
darkDepthDelta_temp <- 10
maxCHLA_depth <- 175
# Extraction du sous-ensemble profond de la matrice CHLA
chlaDeep_temp <- raw_chla[(MAX_CHLA_DEPTH - (darkDepthDelta_temp - 1)) : MAX_CHLA_DEPTH, ]
# Médiane par colonne (profil)
chlaProfDarkVal_temp <- apply(chlaDeep_temp, 2, median, na.rm = TRUE)
# Remplir les NA avec la valeur la plus proche (cette ligne n'est pas égale à celle de matlab, à surveiller)
chlaProfDarkVal_temp <- na.approx(chlaProfDarkVal_temp, method = "constant", rule = 2)
chlaProfDarkVal_temp <- round(chlaProfDarkVal_temp, 4) 
# Générer l'offset en répétant la valeur médiane max_depth fois
chlaOffset_temp <- matrix(rep(chlaProfDarkVal_temp, times = max_depth), nrow = max_depth, byrow = TRUE)

darkValProfile <- chlaProfDarkVal_temp

CHLA_nadRegDk <- raw_chla
CHLA_nadRegDk <- CHLA_nadRegDk - chlaOffset_temp
CHLA_nadRegDk[CHLA_nadRegDk < 0] <- 0
CHLA_nadRegDk <- round(CHLA_nadRegDk, 4)

chla_non_nan <- CHLA_nadRegDk [, !col_na_only]
n_profile <- ncol(chla_non_nan)

for (ii in 1:n_profile) {
  profile_data <- chla_non_nan[, ii]
  firstNonNan_temp <- which(!is.na(profile_data))[1]
  lastNonNan_temp <- tail(which(!is.na(profile_data)), 1)
  
  if((lastNonNan_temp - firstNonNan_temp + 1) < 2) {
      PDARK_temp <- NaN
  } else {
    for(jj in firstNonNan_temp:(lastNonNan_temp-1)) {
      amplitude_temp <- max(CHLA_nadRegDk[jj:lastNonNan_temp, ii], na.rm = TRUE)
      if(amplitude_temp <= delta_for_cstCHLA) {
        break
      }
    }
    if(jj != lastNonNan_temp -1) {
      ind_dark_temp <- jj + 1
      PDARK_temp = pres_vec[ind_dark_temp]
      CHLA_nadRegDk[ind_dark_temp:lastNonNan_temp,ii] <- 0
    }
  }
}

# Résultats finaux dans :
chla_corrected_dk <- CHLA_nadRegDk

```

<h4>Plotting dark value correction for Chl-a</h4>
```{r plot_dk_chla}

valid_indices <- !is.na(raw_chla[, idprofile]) | !is.na(chla_corrected_dk[, idprofile])
xlim_vals <- range(c(raw_chla[, idprofile], chla_corrected_dk[, idprofile]), na.rm = TRUE)
ylim_vals <- range(pres_vec[valid_indices], na.rm = TRUE)

# Plot only one of the 150
plot(raw_chla[1:MAX_CHLA_DEPTH, idprofile], pres_vec[1:MAX_CHLA_DEPTH], type = "l", col = "blue",
     ylim = rev(ylim_vals),
     xlim = xlim_vals,
     xlab = "Chl-a (mg/m³)", ylab = "Depth (m)", main = paste("Chl-a profile (DK)", idprofile, "-", SEAL_NAME))

lines(chla_corrected_dk[1:MAX_CHLA_DEPTH, idprofile], pres_vec[1:MAX_CHLA_DEPTH], col = "red")

legend("bottomright", legend = c("Original", "Corrected"), col = c("blue", "red"), lty = 1, bty = "n")

# abline(h = quenchDepth_vec[idprofile], col = "cyan", lty = 2)
abline(h = df_mld$value[idprofile], col = "purple", lty = 2)

legend("bottomleft", legend = "MLD", col =  "purple", lty = 1, bty="n")
```
```{r}
valid_indices <- !is.na(chla_corrected_dk[, idprofile]) | !is.na(raw_chla[, idprofile])
xlim_vals <- range(c(chla_corrected_dk[, idprofile], raw_chla[, idprofile]), na.rm = TRUE)
ylim_vals <- range(pres_vec[valid_indices], na.rm = TRUE)

# Dossiers de sortie
dir_plot = file.path("oceanographic_data_corrected", DEPLOY_FOLDER, SEAL_NAME,"chla_dk")
dir.create(dir_plot, showWarnings = FALSE, recursive = TRUE)

nchla = ncol(chla_corrected_dk)

for (i in 1:nchla) {
  filename <- paste0(dir_plot, "/", SEAL_NAME, "_DarkValue", i, ".png")
  
  png(filename, width = 800, height = 600)
  
  plot(raw_chla[1:MAX_CHLA_DEPTH, i],
       pres_vec[1:MAX_CHLA_DEPTH],
       type = "l",
       col = "blue",
       ylim = rev(ylim_vals),
       xlim = xlim_vals,
       xlab = "Chl-a (mg/m³))",
       ylab = "Depth (m)",
       main = paste0("Chl-a profile ", i, " - Original and Dark Value Corrected\n", SEAL_NAME))
  
  lines(chla_corrected_dk[1:MAX_CHLA_DEPTH, i],
        pres_vec[1:MAX_CHLA_DEPTH],
        col = "red")
  
  legend("bottomright",
         legend = c("Original", "Corrected"),
         col = c("blue", "red"),
         lty = 1,
         bty = "n")
  
  abline(h = quenchDepth_vec[i], col = "cyan", lty = 2)
  abline(h = df_mld$value[i], col = "purple", lty = 2)
  
  legend("bottomleft",
         legend = c("Quenching Depth", "MLD"),
         col = c("cyan", "purple"),
         lty = 2,
         bty = "n")
  
  dev.off()
}

```

<h4>Plotting all dark value correction profiles for Chl-a, before and after correction</h4>
```{r plot_all_dk_chla}
matplot(raw_chla[1:MAX_CHLA_DEPTH,], pres_vec[1:MAX_CHLA_DEPTH],
        type = "l",
        ylim = rev(c(0, MAX_CHLA_DEPTH)),
        lty = 1,
        xlab = "Chl-a (mg/m³)",
        ylab = "Depth (m)",
        main = paste0("Chl-a profiles : ", SEAL_NAME))
grid()

matplot(chla_corrected_dk[1:MAX_CHLA_DEPTH,], pres_vec[1:MAX_CHLA_DEPTH],
        type = "l",
        ylim = rev(c(0, MAX_CHLA_DEPTH)),
        lty = 1,
        xlab = "Chl-a (mg/m³)",
        ylab = "Depth (m)",
        main = paste0("Chl-a profiles corrected : ", SEAL_NAME))
grid()
```

<h4>Non Photochemical Quenching correction for Chl-a profiles (as dark-value correction works only for some profiles, need to verify this code once DK is fixed)</h4>
```{r NPQ_correction}

CHLA_nadRegDkNpq <- chla_corrected_dk # dk : dark value corrigée

# Calcul de la profondeur de correction : min(MLD, quenchDepth)
CORRDEPTH_temp <- ifelse(is.na(mld_vec), quenchDepth_vec,
                         ifelse(is.na(quenchDepth_vec), mld_vec,
                                pmin(mld_vec, quenchDepth_vec)))

# Profils valides pour la CHLA : au moins une valeur non-NA par colonne
idx_chlaNonNan <- colSums(!is.na(raw_chla)) > 0
# Profils valides pour la lumière 
idx_lightNonNan <- colSums(!is.na(raw_light)) > 0

# Boucle sur les indices valides de CHLA et lumière non-NaN
for (ii in which(idx_chlaNonNan & idx_lightNonNan)) {

  # Trouver le premier indice où la pression dépasse la profondeur de correction
  indC_temp <- which(pres_vec >= CORRDEPTH_temp[ii])[1]

  if (!is.na(indC_temp)) {
    # Chercher la valeur maximale de CHLA dans l'intervalle surface -> CORRDEPTH
    max_val <- max(chla_corrected_dk[1:indC_temp, ii], na.rm = TRUE)
    indX12_temp <- which.max(chla_corrected_dk[1:indC_temp, ii])

    # Corriger la CHLA : écraser les valeurs jusqu'à indX12 avec la valeur max
    CHLA_nadRegDkNpq[1:indX12_temp, ii] <- max_val

    # Mettre à jour la profondeur de correction si un indice a été trouvé
    if (!is.na(indX12_temp)) {
      CORRDEPTH_temp[ii_temp] <- indX12_temp
    }
  }
}

chla_corrected_q <- CHLA_nadRegDkNpq

```

<h4>Plotting NPQ correction for Chl-a</h4>
```{r NPQ_plot}
valid_indices <- !is.na(chla_corrected_dk[, idprofile]) | !is.na(chla_corrected_q[, idprofile])
xlim_vals <- range(c(chla_corrected_dk[, idprofile], chla_corrected_q[, idprofile]), na.rm = TRUE)
ylim_vals <- range(pres_vec[valid_indices], na.rm = TRUE)

plot(
  chla_corrected_dk[1:MAX_CHLA_DEPTH, idprofile],
  pres_vec[1:MAX_CHLA_DEPTH],
  type = "l", col = "blue",
  ylim = rev(ylim_vals),
  xlim = xlim_vals,
  xlab = "Chl-a", ylab = "Depth",
  main = paste("Profil", idprofile, "-", SEAL_NAME)
)

lines(chla_corrected_q[1:MAX_CHLA_DEPTH, idprofile], pres_vec[1:MAX_CHLA_DEPTH], col = "red")

legend("bottomright", legend = c("Original", "Corrected"), col = c("blue", "red"), lty = 1, bty = "n")

abline(h = quenchDepth_vec[idprofile], col = "cyan", lty = 2)
abline(h = df_mld$value[idprofile], col = "purple", lty = 2)

legend("bottomleft", legend = c("Quenching Depth", "MLD"), col = c("cyan", "purple"), lty = 1, bty="n")

```
<h4>Flags</h4>
```{r}
solar_angle <- sunAngle(date, lon, lat)$altitude
n_profile <- ncol(chla_corrected_q)
flags <- rep(0, n_profile)

# NPQ layer might be thinner
flags[exp(light_corrected_non_log[4,]) < 15] <- 1
# Shallow mixing conditions
flags[mld_vec <= quenchDepth_vec] <- 2
# Night profile
flags[solar_angle <= -12] <- 7
# Bottom of npq layer not reached
flags[is.na(quenchDepth_vec)] <- 8
# No Light data
sumNan <- colSums(light_corrected_non_log, na.rm = TRUE)
flags[sumNan == 0] <- 9
# 0 : OK

flags
```

<h4>Computing total fluo per profile after correction</h4>
```{r TotalChla}
chla_subset <- chla_corrected_q [1:MAX_CHLA_DEPTH, !col_na_only]
total_chla <- colSums(chla_subset, na.rm = TRUE)

plot(
  total_chla,
  type = "b",                     
  pch = 18,                        
  col = "blue",
  xlab = "",
  ylab = "Total Chl-a (mg/m³)",
  main = paste0("Total Chl-a per profile : ", SEAL_NAME),
  xaxt = "n"                       
)

# Ajout d'un axe x avec les dates
axis(1, at = seq_along(dateTime), labels = format(dateTime, "%Y-%m-%d"), las = 2, cex.axis = 0.7)

```

<h4>Saving and classifying Chl-a profiles</h4>
```{r SaveAndClassifyChlaProfiles}
valid_indices <- !is.na(chla_corrected_dk[, idprofile]) | !is.na(chla_corrected_q[, idprofile])
xlim_vals <- range(c(chla_corrected_dk[, idprofile], chla_corrected_q[, idprofile]), na.rm = TRUE)
ylim_vals <- range(pres_vec[valid_indices], na.rm = TRUE)

# Dossiers de sortie
dir_plot = file.path("oceanographic_data_corrected", DEPLOY_FOLDER, SEAL_NAME,"chla_npq")
dir.create(dir_plot, showWarnings = FALSE, recursive = TRUE)

nchla = ncol(chla_corrected_q)

for (i in 1:nchla) {
  filename <- paste0(dir_plot, "/", SEAL_NAME, "_NPQ", i, ".png")
  
  png(filename, width = 800, height = 600)
  
  plot(chla_corrected_dk[1:MAX_CHLA_DEPTH, i],
       pres_vec[1:MAX_CHLA_DEPTH],
       type = "l",
       col = "blue",
       ylim = rev(ylim_vals),
       xlim = xlim_vals,
       xlab = "Chl-a (mg/m³))",
       ylab = "Depth (m)",
       main = paste0("Chl-a profile ", i, " - Original and Dark Value Corrected\n", SEAL_NAME))
  
  lines(chla_corrected_q[1:MAX_CHLA_DEPTH, i],
        pres_vec[1:MAX_CHLA_DEPTH],
        col = "red")
  
  legend("bottomright",
         legend = c("Original", "Corrected"),
         col = c("blue", "red"),
         lty = 1,
         bty = "n")
  
  abline(h = quenchDepth_vec[i], col = "cyan", lty = 2)
  abline(h = df_mld$value[i], col = "purple", lty = 2)
  
  legend("bottomleft",
         legend = c("Quenching Depth", "MLD"),
         col = c("cyan", "purple"),
         lty = 2,
         bty = "n")
  
  dev.off()
}
```

```{r SaveAndClassifyChlaProfiles}
valid_indices <- !is.na(chla_corrected_dk[, idprofile]) | !is.na(chla_corrected_q[, idprofile])
xlim_vals <- range(c(chla_corrected_dk[, idprofile], chla_corrected_q[, idprofile]), na.rm = TRUE)
ylim_vals <- range(pres_vec[valid_indices], na.rm = TRUE)

# Dossiers de sortie
dir_plot = file.path("oceanographic_data_corrected", DEPLOY_FOLDER, SEAL_NAME,"chla_dk_npq")
dir.create(dir_plot, showWarnings = FALSE, recursive = TRUE)

nchla = ncol(raw_chla)

for (i in 1:nchla) {
  filename <- paste0(dir_plot, "/", SEAL_NAME, "_DK_NPQ", i, ".png")
  
  png(filename, width = 800, height = 600)
  
  plot(chla_corrected_dk[1:MAX_CHLA_DEPTH, i],
       pres_vec[1:MAX_CHLA_DEPTH],
       type = "l",
       col = "blue",
       ylim = rev(ylim_vals),
       xlim = xlim_vals,
       ylab = "Depth (m)",
       main = paste0("Chl-a profile ", i, " - Original and Dark Value Corrected\n", SEAL_NAME))
   
  lines(raw_chla[1:MAX_CHLA_DEPTH, i],
        pres_vec[1:MAX_CHLA_DEPTH],
        col = "darkgreen")
  
  lines(chla_corrected_q[1:MAX_CHLA_DEPTH, i],
        pres_vec[1:MAX_CHLA_DEPTH],
        col = "red")
  
  legend("bottomright",
         legend = c("Dark value", "Original", "NPQ"),
         col = c("blue", "darkgreen", "red"),
         lty = 1,
         bty = "n")
  
  abline(h = quenchDepth_vec[i], col = "cyan", lty = 2)
  abline(h = df_mld$value[i], col = "purple", lty = 2)
  
  legend("bottomleft",
         legend = c("Quenching Depth", "MLD"),
         col = c("cyan", "purple"),
         lty = 2,
         bty = "n")
  
  dev.off()
}
```

<h2>Light and fluo corrected : profiles</h2>
```{r}

library(plotly)
library(tidyr)
library(dplyr)

df_L_F_corrected <- data.frame(
  depth = pres_vec[1:MAX_CHLA_DEPTH],
  chla = chla_corrected_q[1:MAX_CHLA_DEPTH,idprofile],
  light = light_corrected_non_log[1:MAX_CHLA_DEPTH,idprofile]
)

fig <- plot_ly()

# Trace pour la chlorophylle (chla), axe X principal
fig <- fig %>% add_trace(
  x = df_L_F_corrected$chla,
  y = df_L_F_corrected$depth,
  name = "Chl-a",
  mode = "lines",
  line = list(color = "darkgreen"),
  type = "scatter"
)

# Trace pour la lumière (light), axe X secondaire
fig <- fig %>% add_trace(
  x = df_L_F_corrected$light,
  y = df_L_F_corrected$depth,
  name = "Light",
  mode = "lines",
  line = list(color = "goldenrod"),
  type = "scatter",
  xaxis = "x2"
)

# Définition de l'axe X secondaire
x2 <- list(
  overlaying = "x",
  side = "top",
  title = "Light",
  tickfont = list(color = "goldenrod"),
  titlefont = list(color = "goldenrod")
)

# Mise en forme générale
fig <- fig %>% layout(
  title = "",
  xaxis = list(title = "Chla", titlefont = list(color = "darkgreen"), tickfont = list(color = "darkgreen")),
  xaxis2 = x2,
  yaxis = list(title = "Depth (m)", autorange = "reversed"),  # profondeur vers le bas
  legend = list(x = 0.1, y = 1))

fig

```

<h2>Light Temperature Salinity Fluo</h2>
<h4>Plotting one Light temperature salinity & FLUO profile</h4>
```{r PlotProfile_LTSC}
# Création du data.frame profilé brut (avec profondeur tronquée)
df_raw <- data.frame(
  depth = pres_vec,
  Light = light_corrected_log[, idprofile],
  Temperature = temperature[, idprofile],
  Salinity = sal[, idprofile],
  CHLA = chla_corrected_q[, idprofile]
)

# Trouver la profondeur max de CHLA non nulle
max_depth_chla  <- tail(which(!is.na(df_raw$CHLA)), 1)


df_profile <- df_raw %>%
  pivot_longer(cols = -depth, names_to = "variable", values_to = "value")

df_profile <- df_profile %>% filter(depth <= max_depth_chla)


# Tracé final
ggplot(df_profile, aes(x = value, y = depth)) +
  geom_line() +
  scale_y_reverse(limits = c(max_depth_chla, 5)) +
  facet_wrap(~ variable, scales = "free_x", nrow = 1) +
  labs(x = NULL, y = "Depth (m)") +
  theme_minimal() +
  theme(
    strip.text = element_text(size = 12, face = "bold"),
    panel.grid.minor = element_blank(),
    panel.grid.major = element_line(color = "grey80")
  ) +
  ggtitle(paste0(SEAL_NAME, " : ", idprofile, "/", ncol(light_corrected_log),
                 " (", format(dateTime[idprofile], "%Y-%m-%d"), ")"))

```

<h2>RDS Export</h2>
```{r}

# Nombre de profondeurs et de profils
n_depths <- nrow(raw_light[1:MAX_DEPTH,])
n_profiles <- ncol(raw_light[1:MAX_DEPTH,])

# Transposer les matrices pour avoir 1 ligne par profil
df_light_raw       <- as.data.frame(t(raw_light[1:MAX_DEPTH,])) # n_profils x 250 transposé
df_light_corrected <- as.data.frame(t(light_corrected_log[1:MAX_DEPTH,]))
df_chla_raw        <- as.data.frame(t(raw_chla[1:MAX_DEPTH,]))
df_chla_corrected  <- as.data.frame(t(chla_corrected_q[1:MAX_DEPTH,]))
df_temperature     <- as.data.frame(t(temperature[1:MAX_DEPTH,]))
df_salinity        <- as.data.frame(t(sal[1:MAX_DEPTH,]))

# Ajouter noms clairs pour les colonnes (chaque colonne = une profondeur)
depth_names <- paste0("d", seq_len(n_depths))  # d1, d2, ..., d1000
colnames(df_light_raw)       <- depth_names
colnames(df_light_corrected) <- depth_names
colnames(df_chla_raw)        <- depth_names
colnames(df_chla_corrected)  <- depth_names
colnames(df_temperature)     <- depth_names
colnames(df_salinity)        <- depth_names

# Ajouter colonne SEAL_NAME
df_light_raw$seal_id       <- SEAL_NAME
df_light_corrected$seal_id <- SEAL_NAME
df_chla_raw$seal_id        <- SEAL_NAME
df_chla_corrected$seal_id  <- SEAL_NAME
df_temperature$seal_id     <- SEAL_NAME
df_salinity$seal_id        <- SEAL_NAME

# Ajouter info profil
df_light_raw$profile_id       <- 1:n_profiles
df_light_corrected$profile_id <- 1:n_profiles
df_chla_raw$profile_id        <- 1:n_profiles
df_chla_corrected$profile_id  <- 1:n_profiles
df_temperature$profile_id     <- 1:n_profiles
df_salinity$profile_id        <- 1:n_profiles

# Convertir dateTime en POSIXct pour le melt
dateTime <- as.POSIXct(dateTime)

# Ajouter date, lon, lat
df_light_raw$date <- dateTime
df_light_raw$lon <- lon
df_light_raw$lat <- lat

# Fusionner tous les jeux de données par profile_id
df_all <- merge(df_light_raw, df_light_corrected, by = "profile_id", suffixes = c("_raw", "_corr"))
df_all <- merge(df_all, df_chla_raw, by = "profile_id")
df_all <- merge(df_all, df_chla_corrected, by = "profile_id", suffixes = c("_chla_raw", "_chla_corr"))

# Ajouter de nouveau date, lon, lat
df_all$date <- df_light_raw$date
df_all$lon <- df_light_raw$lon
df_all$lat <- df_light_raw$lat

# Passer au format long : 1 ligne = 1 profondeur x 1 profil
library(reshape2)

# Long pour les lumières
light_raw_long <- melt(df_light_raw,
                       id.vars = c("seal_id", "profile_id", "date", "lon", "lat"),
                       variable.name = "depth_index",
                       value.name = "light_raw")

light_corr_long <- melt(df_light_corrected,
                        id.vars = c("seal_id", "profile_id"),
                        variable.name = "depth_index",
                        value.name = "light_corrected")

chla_raw_long <- melt(df_chla_raw,
                      id.vars = c("seal_id", "profile_id"),
                      variable.name = "depth_index",
                      value.name = "chla_raw")

chla_corr_long <- melt(df_chla_corrected,
                       id.vars = c("seal_id", "profile_id"),
                       variable.name = "depth_index",
                       value.name = "chla_corrected")

temp_long <- melt(df_temperature,
                  id.vars = c("seal_id", "profile_id"),
                  variable.name = "depth_index",
                  value.name = "temperature")

sal_long <- melt(df_salinity,
                  id.vars = c("seal_id", "profile_id"),
                  variable.name = "depth_index",
                  value.name = "salinity")

df_final <- Reduce(function(x, y) merge(x, y, by = c("seal_id", "profile_id", "depth_index")),
                   list(light_raw_long, light_corr_long, chla_raw_long, chla_corr_long, temp_long, sal_long))

# Ajouter profondeur réelle (obligé d'avoir une version numerique, sinon la profondeur se trie par ordre alphabetique dans le csv)
pres_vec <- pres_vec[1:MAX_DEPTH]
df_final$depth <- pres_vec[as.integer(gsub("d", "", df_final$depth_index))]
df_final$depth_num <- as.integer(gsub("d", "", df_final$depth_index))
df_final <- df_final[order(df_final$profile_id, df_final$depth_num), ]
df_final$depth <- pres_vec[df_final$depth_num]

# Réorganiser colonnes
df_final <- df_final[, c("seal_id", "profile_id", "date", "lon", "lat", "depth", 
                         "light_raw", "light_corrected", 
                         "chla_raw", "chla_corrected",
                         "temperature", "salinity")]

# Ajout MLD et QD (1 valeur par profil)
df_profile_info <- data.frame(
  profile_id = 1:n_profiles,
  MLD = mld_vec,
  QD = quenchDepth_vec
)

# Merge avec df_final (en format long)
df_final <- merge(df_final, df_profile_info, by = "profile_id")

# Exporter en .rds (Difference avec le RData = RData plusieurs objets, rds 1 seul objet)
saveRDS(df_final, file = paste0(RSD_PATH, "_data.rds"))

```