---
title: "Light / Fluo / Lon - Lat data correction"
author: "Claude Cugerone"
date: "2025-05-22"
output: html_document
---
```{r setup, include=FALSE}
knitr::opts_chunk$set(echo = TRUE)
```

```{r packages, include=FALSE}
library(ncdf4) 
library(raster) 
library(ggplot2)
library(dplyr)
library(lubridate)
library(data.table)
library(oce)
library(terra)
library(tidyterra)
library(cmocean)
library(stringr)
library(zoo)
library(stats)
library(sf)
library(ggnewscale)
library(nortest)

```
#  GLOBAL VARIABLES
##  Global variables & Paths
```{r variables}
MAX_CHLA_DEPTH <- 175 # define depth at which to consider dark signal (CHLA "absolute zero")
MAX_DEPTH <- 600
SURFACE_NOT_NAN <- 4:10
idprofile <- 1 # Indice du profil affiché sur les plots individuels.

DDU_loc=NULL
DDU_loc$lat = -66.66306	
DDU_loc$lon = 140.00083
DDU_loc=as.data.frame(DDU_loc)

LON_MIN <- 130
LON_MAX <- 150
LAT_MIN <- -68
LAT_MAX <- -65

ROOT_PROJ <- "/home/cactus/Documents/Oceano/M2/LOCEAN/Weddell_seal_fluo"

DATA_FOLDER <- "oceanographic_data"
DATA_FOLDER_CORRECTED <- "oceanographic_data_corrected"
DEPLOY_FOLDER <- "wd11" # Lignes à modifier si tu veux changer de dépoliement...
SEAL_NAME <- paste0(DEPLOY_FOLDER,"-913-18") # ...ou d'individu
SEAL_FILE <- paste0(SEAL_NAME, "_hr2_prof.nc")
NC_PATH <- file.path(ROOT_PROJ, DATA_FOLDER, DEPLOY_FOLDER, SEAL_FILE)
RSD_PATH <- file.path(ROOT_PROJ, DATA_FOLDER_CORRECTED, DEPLOY_FOLDER, SEAL_NAME)

BATHY_FOLDER <- "bathy"
FINE_TOPO_FILE <- "gvdem100v3/w001001.adf"
LARGE_TOPO_FILE <- "gebco_2023_n-50.0_s-79.0_w90.0_e180.0.tif"
BATHY_PATH_FINE <- file.path(ROOT_PROJ, BATHY_FOLDER, FINE_TOPO_FILE)
BATHY_PATH_LARGE <- file.path(ROOT_PROJ, BATHY_FOLDER, LARGE_TOPO_FILE)

FAST_ICE_FOLDER <- "fast_ice"
FAST_ICE_FILE <- "mertz_sara_akiko_19.nc"
FAST_ICE_PATH <- file.path(ROOT_PROJ, FAST_ICE_FOLDER, FAST_ICE_FILE)

AMSR_FOLDER <- "amsr2"
AMSR_FOLDER_YEAR <- "2019"
AMSR_FOLDER_PATH <- file.path(ROOT_PROJ,AMSR_FOLDER,AMSR_FOLDER_YEAR)
AMSR_FILE <- "asi-AMSR2-s3125-20190401-v5.4.tif"
AMSR_PATH <- file.path(ROOT_PROJ,AMSR_FOLDER,AMSR_FOLDER_YEAR,AMSR_FILE)
```

## NetCDF Extract
```{r nc-code}
nc_data <- nc_open(NC_PATH)
lon   <- ncvar_get(nc_data, "LONGITUDE")
lat   <- ncvar_get(nc_data, "LATITUDE")
raw_chla  <- ncvar_get(nc_data, "CHLA")
raw_light <- ncvar_get(nc_data, "LIGHT")
temperature  <- ncvar_get(nc_data, "TEMP")
sal   <- ncvar_get(nc_data, "PSAL")
pres  <- ncvar_get(nc_data, "PRES")
juld  <- ncvar_get(nc_data, "JULD")
nc_close(nc_data)
```

# Date and coordinates correction
## Date formatting
```{r dataframe}
# Vectorisation de la profondeur
pres_vec <- pres[, 1]

# Julien -> UTC
dateTime <- as.POSIXct(juld * 86400, origin = "1950-01-01", tz = "UTC")
dateTime <- round(dateTime, units = "mins")  # arrondi à la minute la plus proche
```

## Correcting longitude and latitude
```{r corrected lon lat}
diag <- read.csv("filtered_dives_wd.csv", stringsAsFactors = FALSE)
diag$date <- as.POSIXct(diag$posix_date, format="%Y-%m-%d %H:%M")

# extraire l'individu qui nous intéresse et trier par date
df_wd <- diag %>% filter(REF == SEAL_NAME)
df_wd <- df_wd %>% arrange(date)

t1 <- as.numeric(df_wd$date )
t2 <- as.numeric(as.POSIXct(dateTime))

cols <- c("interpLat", "interpLon")
interp_results <- lapply(cols, function(col) {
  approx(x = t1, y = df_wd[[col]], xout = t2, rule = 2)$y
})

names(interp_results) <- paste0(cols, "_corr")
df_interp <- as.data.frame(interp_results)

```
### Plotting original and corrected coordinates
```{r}

df_original <- data.frame(lon = lon, lat = lat)

ggplot() +
  geom_point(data = df_original, aes(x = lon, y = lat, color = "Original"), alpha = 0.4, size = 2) +
  geom_point(data = df_interp, aes(x = interpLon_corr, y = interpLat_corr, color = "Interpolated"), alpha = 0.4, size = 2) +
  scale_color_manual(name = "Type de données", values = c("Original" = "blue", "Interpolated" = "red")) +
  labs(title = "Corrected Lat/Lon", x = "Longitude", y = "Latitude") +
  # ylim(-70, -63) + # même axe que dans le code de Loïc (pour vérifier)
  theme_minimal()
```

```{r}
lon <- df_interp$interpLon_corr
lat <- df_interp$interpLat_corr
```

# MLD
```{r MLD}

# Fonction pour trouver le premier index valide
first_valid_index <- function(condition)
{
  idx <- which(condition)
  if (length(idx) > 0) return(idx[1]) else return(NA)
}

n_profiles <- ncol(sal)
n_levels <- nrow(sal)
mld_vec <- rep(NA, n_profiles)
densThreshold <- 0.03
refDepth <- 10
minProfileStartDepth <- 20

# Trouver les premieres profondeurs valides (sur le profil temperature)
profileStartDepth <- rep(NA, n_profiles)
for (i in 1:n_profiles) {
  firstGood <- first_valid_index(!is.na(temperature[, i]))
  if (!is.na(firstGood) && !is.na(pres[firstGood, i])) {
    profileStartDepth[i] <- pres[firstGood]
  }
}
validProfiles <- which(profileStartDepth <= minProfileStartDepth)

# Boucle sur les profils valides
for (i in validProfiles) {
  S <- sal[, i]
  T <- temperature[, i]
  P <- pres[, i]

  good <- !is.na(S) & !is.na(T) & !is.na(P)
  if (sum(good) == 0) next  # ignorer les profils entièrement vides

  # Calcul de la densité potentielle
  ctd <- as.ctd(salinity = S[good], temperature = T[good], pressure = P[good])
  #sigma0 <- swSigma0(ctd@data$salinity, ctd@data$temperature, ctd@data$pressure)
  sigma0 <- swSigma0(ctd@data$salinity, ctd@data$temperature, 0)

  full_sigma0 <- rep(NA, n_levels)
  full_sigma0[which(good)] <- sigma0

  # Trouve l'indice de référence (premier >= 10 m)
  refIdx <- first_valid_index(ctd@data$pressure >= refDepth)

  if (!is.na(refIdx) && !is.na(sigma0[refIdx])) {
    refSigma0 <- sigma0[refIdx]
    # Différence de densité sur tous les niveaux valides
    deltaSigma <- full_sigma0 - refSigma0

    # Trouve l'indice où le seuil est dépassé au-delà de 10 m
    mld_idx <- first_valid_index(deltaSigma > densThreshold & P > refDepth)
    if (!is.na(mld_idx)) {
      mld_vec[i] <- P[mld_idx]
    } else {
      mld_vec[i] <- NA
    }
  }
}

# Créer un data frame pour les ggplots et la sauvegarde des plots
df_mld <- data.frame(
  profile = validProfiles,
  value = mld_vec[validProfiles]
)
```
## Plotting MLD
```{r}

ggplot(df_mld, aes(x = profile, y = value)) +
  geom_point(shape = 4, color = "blue") +
  geom_smooth(aes(y = value), method = "loess", formula = "y ~ x", color = "red", linewidth = 0.25, se = FALSE) +
  scale_y_reverse() +
  labs(x = "Profile", y = "Depth (m)", title = paste0("Mixed Layer Depth (MLD) - ",SEAL_NAME)) +
  theme_minimal()

```

# LIGHT
## Estimation of NA columns
```{r NaN_Chla}
col_na_only <- apply(raw_light, 2, function(col) all(is.na(col)))
which(col_na_only)

light_non_nan <- raw_light[, !col_na_only]

cat("Number of only N/A columns :", sum(col_na_only), "\n\n")
```

## Dark-value correction for light profile
```{r DarkValue}

light_non_log <- exp(raw_light)
light_log <- raw_light
min_window = 4
alpha = 0.01
min_botIntegBound = 150

light_corrected_non_log <- light_non_log

# Trouver les colonnes non vides dans `light`
col_na_only <- apply(light_non_log, 2, function(col) all(is.na(col)))
valid_cols <- which(!col_na_only)

delta_for_cstLIGHT <- 1e-8 # define standard delta between min and max of profile to eliminate profile for being a constant profile
max_depth <- MAX_DEPTH

# Boucle sur les indices des colonnes non vides
for (ii_temp in valid_cols) {

  # Initialiser les variables locales
  PCST_temp <- max_depth
  PDARK_temp <- max_depth
  VDARK_temp <- 0

  # Indices des premières et dernières valeurs non NA dans le profil
  col_temp <- light_non_log[, ii_temp]
  first_non_NaN_temp <- which(!is.na(col_temp))[1]
  last_non_NaN_temp  <- tail(which(!is.na(col_temp)), 1)
  
  cstDetect_temp <- 0

  if ((last_non_NaN_temp - first_non_NaN_temp + 1) < 2) {
    # Pas assez de points valides pour faire un test
    ind_cst_temp <- last_non_NaN_temp + 1
    PCST_temp <- NA
  } else {
    for (jj_temp in first_non_NaN_temp:(last_non_NaN_temp - 1)) {
      vec_temp <- light_corrected_non_log[jj_temp:last_non_NaN_temp, ii_temp]
      # simple verif pour être sur de ne pas traiter des NA
      vec_temp <- vec_temp[!is.na(vec_temp)]
      if (length(vec_temp) == 0) {
        range_temp <- NA
      } else {
        # Calcul de l'amplitude (range) dans la partie profonde
        range_temp <- diff(range(vec_temp))
      }
      if (is.na(range_temp) || range_temp <= delta_for_cstLIGHT) {
        # Signal considéré comme constant
        cstDetect_temp <- 1
        break # end for loop when range < delta_for_cstLIGHT (1e-8) i.e. LIGHT signal is considered constant in interval j:bottom
      }
    }
    # write index of first value belonging to dark signal
    ind_cst_temp <- jj_temp + 1
    # write depth of dark value
    PCST_temp <- pres_vec[ind_cst_temp]
  }

  # Si signal constant détecté, on masque la partie cst (du fond vers le haut)
  if (cstDetect_temp == 1) {
    # On s’assure de ne pas dépasser la profondeur max
    start_idx <- min(ind_cst_temp + 1, max_depth)
    light_corrected_non_log[start_idx:max_depth, ii_temp] <- NA
    last_non_NaN_temp <- ind_cst_temp - 1
  }

  h_temp <- 1 # Par défaut : signal considéré non normal (cad pas dark)

  if ((last_non_NaN_temp - first_non_NaN_temp + 1) < 4) {
    # Pas assez de points pour un test valide
    ind_dark_temp <- last_non_NaN_temp + 1
    PDARK_temp <- NA
    VDARK_temp <- NA
    slop_temp <- NA
    slopPART_temp <- NA
  } else {
    for (jj_temp in first_non_NaN_temp:(last_non_NaN_temp - 3)) {

      # Sous-échantillon du profil lumière pour test de normalité
      light_segment <- light_corrected_non_log[jj_temp:last_non_NaN_temp, ii_temp]
      light_segment <- light_segment[!is.na(light_segment)]

      # Test de normalité (Lilliefors ~ lillie.test dans package 'nortest')
      if (length(light_segment) >= 4) {
        test_result <- tryCatch(lillie.test(light_segment), error = function(e) NULL)

        # Le segment suit une distribution normale : considéré sombre
        if (!is.null(test_result) && test_result$p.value > 0.01) {
          h_temp <- 0  
          break
        }
      }
    }

    # Déterminer l'indice et la profondeur associée au signal sombre
    if (h_temp == 1) {
      # Aucun test de normalité valide → prendre la dernière valeur
      ind_dark_temp <- last_non_NaN_temp
      PDARK_temp <- pres_vec[ind_dark_temp]
      # VDARK_temp reste à 0 (déjà initialisé)
    } else {
      # Normalité détectée : on garde l'indice de cassure
      ind_dark_temp <- jj_temp
      PDARK_temp <- pres_vec[ind_dark_temp]
      VDARK_temp <- median(light_corrected_non_log[ind_dark_temp:last_non_NaN_temp, ii_temp], na.rm = TRUE)
    }

    topdark_temp <- floor(pres_vec[ind_dark_temp]) ;
    botdark_temp <- floor(pres_vec[last_non_NaN_temp]) + 1 ;

    # Calcul de la pente d'atténuation totale
    slop_temp <- (light_log[ind_dark_temp, ii_temp] - light_log[first_non_NaN_temp, ii_temp]) / (pres_vec[ind_dark_temp] - pres_vec[first_non_NaN_temp])

    # Calcul de la pente partielle sur un intervalle d'intégration (150 = minimum lower boundary (bottom) required for profiles to be imported in linear functional model)
    if (ind_dark_temp > 150) {
      slopPART_temp <- (light_log[150, ii_temp] - light_log[first_non_NaN_temp, ii_temp]) / (pres_vec[min_botIntegBound] - pres_vec[first_non_NaN_temp])
    } else {
      slopPART_temp <- NA
    }
  }

  # Correction du profil LIGHT

  # Indices à mettre à NaN (zones non fiables)
  toNaN_temp <- unique(c(1:max(1, first_non_NaN_temp - 1), seq(min(ind_dark_temp + 1, MAX_CHLA_DEPTH, last_non_NaN_temp + 1), length(light_corrected_non_log[, ii_temp]))))

  # Suppression du signal sombre si détecté (h_temp = 0)
  if (h_temp == 0) {
    light_corrected_non_log[ind_dark_temp:nrow(light_corrected_non_log), ii_temp] <- NA
  }

  # Soustraction de la valeur sombre (dark value)
  light_corrected_non_log[, ii_temp] <- light_corrected_non_log[, ii_temp] - VDARK_temp

  # Remplacement des valeurs négatives par NaN
  light_corrected_non_log[light_corrected_non_log[, ii_temp] <= 0, ii_temp] <- NA

  # Interpolation linéaire si au moins 2 valeurs valides
  n_values_temp <- sum(!is.na(light_corrected_non_log[, ii_temp]))
  if (n_values_temp >= 2) {
    vect_temp <- light_corrected_non_log[first_non_NaN_temp:last_non_NaN_temp, ii_temp]
    vect_temp <- zoo::na.approx(vect_temp, na.rm = FALSE)
    light_corrected_non_log[first_non_NaN_temp:last_non_NaN_temp, ii_temp] <- vect_temp
    light_corrected_non_log[toNaN_temp, ii_temp] <- NA
  }
}
light_corrected_log <- log(pmax(light_corrected_non_log, 1e-10));

```

### Quenching depth, based on PAR15
```{r Quenching depth}
# Calcule la profondeur où le seuil d'extinction (quenching) de 15 µmol.m⁻².s⁻¹ est atteint (Xing et al. (2018))
quenchDepth_vec <- apply(light_corrected_non_log, 2, function(col) {
  # Pour chaque profil vertical de lumière, on cherche la dernière profondeur où la valeur de lumière est supérieure à 15.
  idx <- tail(which(col > 15), 1) # tail = profondeur la plus grande
  # Si aucune valeur n'est supérieure à 15, on retourne NA, Sinon, l'indice comme profondeur seuil
  if (length(idx) == 0) return(NA) else return(idx)                
})

```
#### Plotting Quenching depth
```{r}

df_quench <- data.frame(
  profile = seq_along(quenchDepth_vec),
  value = quenchDepth_vec
)

ggplot(df_quench, aes(x = profile, y = value)) +
  geom_point(shape = 4, color = "black") +
  geom_smooth(aes(y = value), method = "loess", formula = "y ~ x", color = "darkgreen", linewidth = 0.25, se = FALSE) +
  scale_y_reverse() +
  labs(x = "Profile", y = "Depth (m)", title = paste0("Quenching Depth - ", SEAL_NAME)) +
  theme_minimal()

```

#### Plotting one light profile, before and after dark value correction
```{r LightProfilePlot}
# Plot

valid_indices <- !is.na(light_non_log[, idprofile]) | !is.na(light_corrected_non_log[, idprofile])
xlim_vals <- range(c(light_non_log[, idprofile], light_corrected_non_log[, idprofile]), na.rm = TRUE)
ylim_vals <- range(pres_vec[valid_indices], na.rm = TRUE)

plot(light_non_log[, idprofile], pres_vec, type = "l", col = "blue",
     ylim = rev(ylim_vals), xlim = c(xlim_vals),
     xlab = "Light ln(µmol/m²/sec)", ylab = "Depth (m)", 
     main = paste0("Light profile ",idprofile," - Original and Corrected\n", SEAL_NAME, "(",dateTime[idprofile],")"))

lines(light_corrected_non_log[, idprofile], pres_vec, col = "red")
legend("bottomright", legend = c("Original", "Corrected"),col = c("blue", "red"), lty = 1, bty = "n")

abline(h = quenchDepth_vec[idprofile], col = "cyan", lty = 2)
abline(h = df_mld$value[idprofile], col = "purple", lty = 2)

legend("bottomleft", legend = c("Quenching Depth", "MLD"), col = c("cyan", "purple"), lty = 1, bty="n")

```

#### Plotting all light profiles, before and after dark value correction
```{r PlotAllProfiles-original&Corrected}
# Plot

matplot(raw_light[1:MAX_CHLA_DEPTH,], pres_vec[1:MAX_CHLA_DEPTH],
        type = "l",
        ylim = rev(c(0, MAX_CHLA_DEPTH)),
        lty = 1,
        xlab = "Light ln(µmol/m²/s)",
        ylab = "Depth (m)",
        main = paste0("Light profiles : ", SEAL_NAME))
grid()

matplot(light_corrected_log[1:MAX_CHLA_DEPTH,], pres_vec[1:MAX_CHLA_DEPTH],
        type = "l",
        xlim = c(-10,10),
        ylim = rev(c(0, MAX_CHLA_DEPTH)),
        lty = 1,
        xlab = "Light ln(µmol/m²/s)",
        ylab = "Depth (m)",
        main = paste0("Light profiles corrected : ", SEAL_NAME))
grid()

```

### Total light for each profile
```{r Total-Light}
# Plot

light_subset <- light_corrected_non_log [1:MAX_CHLA_DEPTH, !col_na_only]

total_light <- colSums(light_subset, na.rm = TRUE)

plot(
  total_light,
  type = "b",
  pch = 18,
  col = "blue",
  xlab = "",
  ylab = "Total lumière (µmol/m²/s)",
  main = paste0("Lumière totale par profile : ", SEAL_NAME),
  xaxt = "n"  # Supprime l'axe x par défaut
)

# Ajout d'un axe x avec les dates
axis(1, at = seq_along(dateTime), labels = format(dateTime, "%Y-%m-%d"), las = 2, cex.axis = 0.7)

```

## Saving light profiles 
```{r SaveAndClassifyLightProfiles}
# Dossiers de sortie
dir_plot = file.path("oceanographic_data_corrected", DEPLOY_FOLDER, SEAL_NAME, "light")
dir.create(dir_plot, showWarnings = FALSE, recursive = TRUE)

nlight = ncol(light_corrected_non_log)

for (i in 1:nlight) {
  filename <- paste0(dir_plot, "/", SEAL_NAME, "_", i, ".png")

  # Ajout d'une exception car probleme de device (dev.off) si les profils à plot sont trop nombreux
  tryCatch({
    png(filename, width = 800, height = 600)

    raw_profile <- light_non_log[, i]
    corrected_profile <- light_corrected_non_log[, i]

    # Vérifie s'il y a au moins une valeur non-NA
    if (all(is.na(raw_profile)) & all(is.na(corrected_profile))) {
      next  # Skip ce profil si aucune donnée
    }
    # Indices valides
    valid_indices <- !is.na(raw_profile) | !is.na(corrected_profile)
    # Bornes dynamiques
    xlim_vals <- range(c(raw_profile, corrected_profile), na.rm = TRUE)
    ylim_vals <- range(pres_vec[valid_indices], na.rm = TRUE)

    dateF <- format(dateTime[i], "%d-%m-%Y")

    plot(raw_profile[1:MAX_CHLA_DEPTH],
         pres_vec[1:MAX_CHLA_DEPTH],
         type = "l",
         col = "blue",
         ylim = rev(ylim_vals),
         xlim = xlim_vals,
         xlab = "Light ln(µmol/m²/sec)",
         ylab = "Depth (m)",
         main = paste0("Light profile ", i, " - Original and Corrected (Dark value)\n", SEAL_NAME," (",dateF,")"))


    lines(corrected_profile[1:MAX_CHLA_DEPTH],
          pres_vec[1:MAX_CHLA_DEPTH],
          col = "red")

    legend("bottomright",
           legend = c("Original", "Corrected (Dark value)"),
           col = c("blue", "red"),
           lty = 1,
           bty = "n")

    abline(h = quenchDepth_vec[i], col = "cyan", lty = 2)
    abline(h = df_mld$value[i], col = "purple", lty = 2)

    legend("bottomleft",
           legend = c("Quenching Depth", "MLD"),
           col = c("cyan", "purple"),
           lty = 2,
           bty = "n")

    dev.off()
  }, error = function(e) {
    message("Erreur lors du plot du profil ", i, ": ", conditionMessage(e))
    if (length(dev.list()) > 0) dev.off()  # ferme si un device est resté ouvert
  })
}
# Ligne pour "évacuer" les devices qui ne sont pas fermés correctement
while (dev.cur() > 1) dev.off()
```

# FLUO
## Estimation of NA columns
```{r NaN_Chla}
col_na_only <- apply(raw_chla, 2, function(col) all(is.na(col)))
which(col_na_only)

cat("Number of only N/A columns :", sum(col_na_only), "\n\n")
```

## Dark-value correction for Chl-a profiles
```{r DarkValue_chla}
# Variables d'entrée
max_depth <- nrow(raw_chla)
PDARK_temp <- MAX_CHLA_DEPTH + 1
delta_for_cstCHLA <- 0.01
darkDepthDelta_temp <- 10
maxCHLA_depth <- 175
# Extraction des 10 dernieres profondeurs de la matrice CHLA
chlaDeep_temp <- raw_chla[(MAX_CHLA_DEPTH - (darkDepthDelta_temp - 1)) : MAX_CHLA_DEPTH, ]
# Médiane par colonne (profil)
chlaProfDarkVal_temp <- apply(chlaDeep_temp, 2, median, na.rm = TRUE)
# Remplir les NA avec la valeur la plus proche (cette ligne n'est pas égale à celle de matlab, à surveiller)
chlaProfDarkVal_temp <- na.approx(chlaProfDarkVal_temp, method = "constant", rule = 2)
chlaProfDarkVal_temp <- round(chlaProfDarkVal_temp, 4) 
# Générer l'offset en répétant la valeur médiane max_depth fois
chlaOffset_temp <- matrix(rep(chlaProfDarkVal_temp, times = max_depth), nrow = max_depth, byrow = TRUE)

darkValProfile <- chlaProfDarkVal_temp

CHLA_nadRegDk <- raw_chla
CHLA_nadRegDk <- CHLA_nadRegDk - chlaOffset_temp
CHLA_nadRegDk[CHLA_nadRegDk < 0] <- 0
CHLA_nadRegDk <- round(CHLA_nadRegDk, 4)

# Profils de chla sans colonne completement NA
chla_non_nan <- CHLA_nadRegDk [, !col_na_only]
n_profile <- ncol(chla_non_nan)

for (ii in 1:n_profile) {
  profile_data <- chla_non_nan[, ii]
  # Bornes du profil
  firstNonNan_temp <- which(!is.na(profile_data))[1]
  lastNonNan_temp <- tail(which(!is.na(profile_data)), 1)
  
  if((lastNonNan_temp - firstNonNan_temp + 1) < 2) {
      PDARK_temp <- NaN
  } else {
    for(jj in firstNonNan_temp:(lastNonNan_temp-1)) {
      amplitude_temp <- max(CHLA_nadRegDk[jj:lastNonNan_temp, ii], na.rm = TRUE)
      if(amplitude_temp <= delta_for_cstCHLA) {
        break
      }
    }
    if (jj != lastNonNan_temp - 1) {
      ind_dark_temp <- jj + 1
      PDARK_temp <- pres_vec[ind_dark_temp]
      # si la colonne contient *autre chose que des NA*
      if (!all(is.na(CHLA_nadRegDk[, ii]))) {
        CHLA_nadRegDk[ind_dark_temp:lastNonNan_temp, ii] <- 0
      }
    }
  }
}
# Résultats finaux
chla_corrected_dk <- CHLA_nadRegDk

```

### Plotting dark value correction for Chl-a
```{r plot_dk_chla}

valid_indices <- !is.na(raw_chla[, idprofile]) | !is.na(chla_corrected_dk[, idprofile])
xlim_vals <- range(c(raw_chla[, idprofile], chla_corrected_dk[, idprofile]), na.rm = TRUE)
ylim_vals <- range(pres_vec[valid_indices], na.rm = TRUE)

# Plot only one plot
plot(raw_chla[1:MAX_CHLA_DEPTH, idprofile], pres_vec[1:MAX_CHLA_DEPTH], type = "l", col = "blue",
     ylim = rev(ylim_vals),
     xlim = xlim_vals,
     xlab = "Chl-a (mg/m³)", ylab = "Depth (m)", main = paste("Chl-a profile (DK)", idprofile, "-", SEAL_NAME, "(",dateTime[idprofile],")"))

lines(chla_corrected_dk[1:MAX_CHLA_DEPTH, idprofile], pres_vec[1:MAX_CHLA_DEPTH], col = "red")

legend("bottomright", legend = c("Original", "Corrected"), col = c("blue", "red"), lty = 1, bty = "n")

# abline(h = quenchDepth_vec[idprofile], col = "cyan", lty = 2)
abline(h = df_mld$value[idprofile], col = "purple", lty = 2)

legend("bottomleft", legend = "MLD", col =  "purple", lty = 1, bty="n")
```

### Plotting all dark value correction profiles for Chl-a, before and after correction
```{r plot_all_dk_chla}
matplot(raw_chla[1:MAX_CHLA_DEPTH,], pres_vec[1:MAX_CHLA_DEPTH],
        type = "l",
        ylim = rev(c(0, MAX_CHLA_DEPTH)),
        lty = 1,
        xlab = "Chl-a (mg/m³)",
        ylab = "Depth (m)",
        main = paste0("Chl-a profiles : ", SEAL_NAME))
grid()

matplot(chla_corrected_dk[1:MAX_CHLA_DEPTH,], pres_vec[1:MAX_CHLA_DEPTH],
        type = "l",
        ylim = rev(c(0, MAX_CHLA_DEPTH)),
        lty = 1,
        xlab = "Chl-a (mg/m³)",
        ylab = "Depth (m)",
        main = paste0("Chl-a profiles corrected : ", SEAL_NAME))
grid()
```

### Saving Chl-a profiles (original and dark value corrected)
```{r}

# Dossiers de sortie
dir_plot = file.path("oceanographic_data_corrected", DEPLOY_FOLDER, SEAL_NAME,"chla_dk")
dir.create(dir_plot, showWarnings = FALSE, recursive = TRUE)

nchla = ncol(chla_corrected_dk)

for (i in 1:nchla) {
  filename <- paste0(dir_plot, "/", SEAL_NAME, "_DarkValue", i, ".png")
  
  tryCatch({
    png(filename, width = 800, height = 600)
    
    raw_profile <- raw_chla[, i]
    corrected_profile <- chla_corrected_dk[, i]
  
    # Vérifie s'il y a au moins une valeur non-NA
    if (all(is.na(raw_profile)) & all(is.na(corrected_profile))) {
      next  # Skip ce profil si aucune donnée
    }
    
    # Indices valides
    valid_indices <- !is.na(raw_profile) | !is.na(corrected_profile)
    # Bornes dynamiques
    xlim_vals <- range(c(raw_profile, corrected_profile), na.rm = TRUE)
    ylim_vals <- range(pres_vec[valid_indices], na.rm = TRUE)
    
    dateF <- format(dateTime[i], "%d-%m-%Y")

    plot(raw_profile[1:MAX_CHLA_DEPTH],
         pres_vec[1:MAX_CHLA_DEPTH],
         type = "l",
         col = "blue",
         ylim = rev(ylim_vals),
         xlim = xlim_vals,
         xlab = "Chl-a (mg/m³))",
         ylab = "Depth (m)",
         main = paste0("Chl-a profile ", i, " - Original and Dark Value Corrected\n", SEAL_NAME," (",dateF,")"))
    
    lines(corrected_profile[1:MAX_CHLA_DEPTH],
          pres_vec[1:MAX_CHLA_DEPTH],
          col = "red")
    
    legend("bottomright",
           legend = c("Original", "Corrected"),
           col = c("blue", "red"),
           lty = 1,
           bty = "n")
    
    abline(h = quenchDepth_vec[i], col = "cyan", lty = 2)
    abline(h = df_mld$value[i], col = "purple", lty = 2)
    
    legend("bottomleft",
           legend = c("Quenching Depth", "MLD"),
           col = c("cyan", "purple"),
           lty = 2,
           bty = "n")
    
    dev.off()
  }, error = function(e) {
      message("Erreur lors du plot du profil ", i, ": ", conditionMessage(e))
      if (length(dev.list()) > 0) dev.off()  # ferme si un device est resté ouvert
    })
}
while (dev.cur() > 1) dev.off()
```

## Non Photochemical Quenching correction for Chl-a profiles (as dark-value correction works only for some profiles, need to verify this code once DK is fixed)
```{r NPQ_correction}
# Xing et al. (2018): 2.1.3 NPQ correction methods based on MLD and light-threshold depth 

CHLA_nadRegDkNpq <- chla_corrected_dk # dk : dark value corrigée

# Calcul de la profondeur de correction : min(MLD, quenchDepth)
correction_depth <- ifelse(is.na(mld_vec), quenchDepth_vec,
                         ifelse(is.na(quenchDepth_vec), mld_vec,
                                pmin(mld_vec, quenchDepth_vec)))

# Profils valides pour la CHLA : au moins une valeur non-NA par colonne
idx_chlaNonNan <- colSums(!is.na(raw_chla)) > 0
# Profils valides pour la lumière 
idx_lightNonNan <- colSums(!is.na(raw_light)) > 0

# Boucle sur les indices valides de CHLA et lumière non-NaN
for (ii in which(idx_chlaNonNan & idx_lightNonNan)) { 

  # Trouver le premier indice correspondant à min(MLD,QD)
  indCorrection <- which(pres_vec >= correction_depth[ii])[1]

  if (!is.na(indCorrection)) {
    # Chercher la valeur maximale de CHLA dans l'intervalle surface -> correction_depth
    temp_vec <- chla_corrected_dk[1:indCorrection, ii]
    ind_maxChla <- which.max(temp_vec)
    max_chla <- temp_vec[ind_maxChla]
    
    # Corriger la CHLA : écraser les valeurs de la surface jusqu'à ind_maxChla avec la valeur max
    CHLA_nadRegDkNpq[1:ind_maxChla, ii] <- max_chla

    # Mettre à jour la profondeur de correction si un indice a été trouvé
    if (!is.na(ind_maxChla)) {
      correction_depth[ii] <- ind_maxChla
    }
  }
}

chla_corrected_q <- CHLA_nadRegDkNpq

```

### Flags
```{r}
solar_angle <- sunAngle(dateTime, lon, lat)$altitude
n_profile <- ncol(chla_corrected_q)
flags <- rep("OK", n_profile)

# NPQ layer might be thinner
flags[exp(light_corrected_non_log[4,]) < 15] <- "NPQ layer might be thinner"
# Shallow mixing conditions
flags[mld_vec <= quenchDepth_vec] <- "Shallow mixing conditions"
# Night profile
flags[solar_angle <= -12] <- "Night profile"
# Bottom of npq layer not reached
flags[is.na(quenchDepth_vec)] <- "Bottom of npq layer not reached"
# No Light data
sumNan <- colSums(light_corrected_non_log, na.rm = TRUE)
flags[sumNan == 0] <- "No Light data"
# 0 : OK
```

### Max Chla depth
```{r}

max_inds <- sapply(1:ncol(chla_corrected_q), function(i) {
  col_data <- chla_corrected_q[, i]
  if(all(is.na(col_data))) return(NA_integer_) else return(which.max(col_data))
})

df_max <- data.frame(
  profile = seq_along(max_inds),
  value = max_inds
)
df_max <- df_max[!is.na(df_max$value), ]

ggplot(df_max, aes(x = profile, y = value)) +
  geom_point(shape = 4, color = "black") +
  geom_smooth(aes(y = value), method = "loess", formula = "y ~ x", color = "darkgreen", linewidth = 0.25, se = FALSE) +
  scale_y_reverse() +
  labs(x = "Profile", y = "Depth (m)", title = paste0("Quenching Depth - ", SEAL_NAME)) +
  theme_minimal()

```

#### Plotting NPQ correction for Chl-a
```{r NPQ_plot}
idprofile <- 10
valid_indices <- !is.na(chla_corrected_dk[, idprofile]) | !is.na(chla_corrected_q[, idprofile])
xlim_vals <- range(c(chla_corrected_dk[, idprofile], chla_corrected_q[, idprofile]), na.rm = TRUE)
ylim_vals <- range(pres_vec[valid_indices], na.rm = TRUE)

dateF <- format(dateTime[idprofile], "%d-%m-%Y")

plot(
  chla_corrected_dk[1:MAX_CHLA_DEPTH, idprofile],
  pres_vec[1:MAX_CHLA_DEPTH],
  type = "l", col = "blue",
  ylim = rev(ylim_vals),
  xlim = xlim_vals,
  xlab = "Chl-a  (mg/m³)", ylab = "Depth (m)",
  main = paste("Profil", idprofile, "-", SEAL_NAME, "(",dateF,") \n flag: ",flags[idprofile])
)

lines(chla_corrected_q[1:MAX_CHLA_DEPTH, idprofile], pres_vec[1:MAX_CHLA_DEPTH], col = "red")

legend("bottomright", legend = c("Original", "Corrected"), col = c("blue", "red"), lty = 1, bty = "n")

abline(h = quenchDepth_vec[idprofile], col = "cyan", lty = 2)
abline(h = df_mld$value[idprofile], col = "purple", lty = 2)

legend("bottomleft", legend = c("Quenching Depth", "MLD"), col = c("cyan", "purple"), lty = 1, bty="n")

```

#### Total fluo per profile after correction
```{r TotalChla}
chla_subset <- chla_corrected_q [1:MAX_CHLA_DEPTH, !col_na_only]
total_chla <- colSums(chla_subset, na.rm = TRUE)

plot(
  total_chla,
  type = "b",                     
  pch = 18,                        
  col = "blue",
  xlab = "",
  ylab = "Total Chl-a (mg/m³)",
  main = paste0("Total Chl-a per profile : ", SEAL_NAME),
  xaxt = "n"                       
)

# Ajout d'un axe x avec les dates
axis(1, at = seq_along(dateTime), labels = format(dateTime, "%Y-%m-%d"), las = 2, cex.axis = 0.7)

```

#### Saving Chl-a profiles plots (DK vs NPQ)
```{r SaveAndClassifyChlaProfiles}
# Dossiers de sortie
dir_plot = file.path("oceanographic_data_corrected", DEPLOY_FOLDER, SEAL_NAME,"chla_npq")
dir.create(dir_plot, showWarnings = FALSE, recursive = TRUE)

nchla = ncol(chla_corrected_q)

for (i in 1:nchla) {
  filename <- paste0(dir_plot, "/", SEAL_NAME, "_NPQ", i, ".png")
  
  tryCatch({
    png(filename, width = 800, height = 600)
    
    raw_profile <- chla_corrected_dk[, i]
    corrected_profile <- chla_corrected_q[, i]
  
    # Vérifie s'il y a au moins une valeur non-NA
    if (all(is.na(raw_profile)) & all(is.na(corrected_profile))) {
      next  # Skip ce profil si aucune donnée
    }
    # Indices valides
    valid_indices <- !is.na(raw_profile) | !is.na(corrected_profile)
    # Bornes dynamiques
    xlim_vals <- range(c(raw_profile, corrected_profile), na.rm = TRUE)
    ylim_vals <- range(pres_vec[valid_indices], na.rm = TRUE)
    
    dateF <- format(dateTime[i], "%d-%m-%Y")

    plot(raw_profile[1:MAX_CHLA_DEPTH],
         pres_vec[1:MAX_CHLA_DEPTH],
         type = "l",
         col = "blue",
         ylim = rev(ylim_vals),
         xlim = xlim_vals,
         xlab = "Chl-a (mg/m³))",
         ylab = "Depth (m)",
         main = paste0("Chl-a profile ", i, " - Original and Dark Value Corrected\n", SEAL_NAME,, "(",dateF,")\n - Correction depth : ", correction_depth[i], " m - flag: ",flags[i]))
    
    lines(corrected_profile[1:MAX_CHLA_DEPTH],
          pres_vec[1:MAX_CHLA_DEPTH],
          col = "red")
    
    legend("bottomright",
           legend = c("Original", "Corrected"),
           col = c("blue", "red"),
           lty = 1,
           bty = "n")
    
    abline(h = quenchDepth_vec[i], col = "cyan", lty = 2)
    abline(h = df_mld$value[i], col = "purple", lty = 2)
    
    legend("bottomleft",
           legend = c("Quenching Depth", "MLD"),
           col = c("cyan", "purple"),
           lty = 2,
           bty = "n")
    
    dev.off()
  }, error = function(e) {
      message("Erreur lors du plot du profil ", i, ": ", conditionMessage(e))
      if (length(dev.list()) > 0) dev.off()  # ferme si un device est resté ouvert
    })
}
while (dev.cur() > 1) dev.off()
```

### Saving Chl-a profiles (Original / Dark value / NPQ)
```{r SaveAndClassifyChlaProfiles}
# Dossiers de sortie
dir_plot = file.path("oceanographic_data_corrected", DEPLOY_FOLDER, SEAL_NAME,"chla_dk_npq")
dir.create(dir_plot, showWarnings = FALSE, recursive = TRUE)

nchla = ncol(raw_chla)

for (i in 1:nchla) {
  filename <- paste0(dir_plot, "/", SEAL_NAME, "_DK_NPQ", i, ".png")
  
  tryCatch({
    png(filename, width = 800, height = 600)
    
    raw_profile <- raw_chla[, i]
    corrected_profile <- chla_corrected_q[, i]
  
    # Vérifie s'il y a au moins une valeur non-NA
    if (all(is.na(raw_profile)) & all(is.na(corrected_profile))) {
      next  # Skip ce profil si aucune donnée
    }
    # Indices valides
    valid_indices <- !is.na(raw_profile) | !is.na(corrected_profile)
    # Bornes dynamiques
    xlim_vals <- range(c(raw_profile, corrected_profile), na.rm = TRUE)
    ylim_vals <- range(pres_vec[valid_indices], na.rm = TRUE)
    
    plot(chla_corrected_dk[1:MAX_CHLA_DEPTH, i],
         pres_vec[1:MAX_CHLA_DEPTH],
         type = "l",
         col = "blue",
         ylim = rev(ylim_vals),
         xlim = xlim_vals,
         ylab = "Depth (m)",
         main = paste0("Chl-a profile ", i, " - Original and Dark Value Corrected\n", SEAL_NAME, " - Correction depth : ", correction_depth[i], " m - flag: ",flags[i], "(",dateTime[i],")"))
     
    lines(raw_profile[1:MAX_CHLA_DEPTH],
          pres_vec[1:MAX_CHLA_DEPTH],
          col = "red")
    
    lines(corrected_profile[1:MAX_CHLA_DEPTH],
          pres_vec[1:MAX_CHLA_DEPTH],
          col = "darkgreen")
    
    legend("bottomright",
           legend = c("Original", "Dark value", "NPQ"),
           col = c("red", "blue", "darkgreen"),
           lty = 1,
           bty = "n")
    
    abline(h = quenchDepth_vec[i], col = "cyan", lty = 2)
    abline(h = df_mld$value[i], col = "purple", lty = 2)
    
    legend("bottomleft",
           legend = c("Quenching Depth", "MLD"),
           col = c("cyan", "purple"),
           lty = 2,
           bty = "n")
    
    dev.off()
  }, error = function(e) {
      message("Erreur lors du plot du profil ", i, ": ", conditionMessage(e))
      if (length(dev.list()) > 0) dev.off()  # ferme si un device est resté ouvert
    })
}
while (dev.cur() > 1) dev.off()
```

## Light and fluo corrected profiles
```{r}

library(plotly)
library(tidyr)
library(dplyr)

df_L_F_corrected <- data.frame(
  depth = pres_vec[1:MAX_CHLA_DEPTH],
  chla = chla_corrected_q[1:MAX_CHLA_DEPTH,idprofile],
  light = light_corrected_non_log[1:MAX_CHLA_DEPTH,idprofile]
)

fig <- plot_ly()

# Trace pour la chlorophylle (chla), axe X principal
fig <- fig %>% add_trace(
  x = df_L_F_corrected$chla,
  y = df_L_F_corrected$depth,
  name = "Chl-a",
  mode = "lines",
  line = list(color = "darkgreen"),
  type = "scatter"
)

# Trace pour la lumière (light), axe X secondaire
fig <- fig %>% add_trace(
  x = df_L_F_corrected$light,
  y = df_L_F_corrected$depth,
  name = "Light",
  mode = "lines",
  line = list(color = "goldenrod"),
  type = "scatter",
  xaxis = "x2"
)

# Définition de l'axe X secondaire
x2 <- list(
  overlaying = "x",
  side = "top",
  title = "Light",
  tickfont = list(color = "goldenrod"),
  titlefont = list(color = "goldenrod")
)

# Mise en forme générale
fig <- fig %>% layout(
  title = "",
  xaxis = list(title = "Chla", titlefont = list(color = "darkgreen"), tickfont = list(color = "darkgreen")),
  xaxis2 = x2,
  yaxis = list(title = "Depth (m)", autorange = "reversed"),  # profondeur vers le bas
  legend = list(x = 0.1, y = 1))

fig

```

## Plotting one Light temperature salinity & FLUO profile
```{r PlotProfile_LTSC}
# Création du data.frame profilé brut (avec profondeur tronquée)
df_raw <- data.frame(
  depth = pres_vec,
  Light = light_corrected_log[, idprofile],
  Temperature = temperature[, idprofile],
  Salinity = sal[, idprofile],
  CHLA = chla_corrected_q[, idprofile]
)

# Trouver la profondeur max de CHLA non nulle
max_depth_chla  <- tail(which(!is.na(df_raw$CHLA)), 1)


df_profile <- df_raw %>%
  pivot_longer(cols = -depth, names_to = "variable", values_to = "value")

df_profile <- df_profile %>% filter(depth <= max_depth_chla)


# Tracé final
ggplot(df_profile, aes(x = value, y = depth)) +
  geom_line() +
  scale_y_reverse(limits = c(max_depth_chla, 5)) +
  facet_wrap(~ variable, scales = "free_x", nrow = 1) +
  labs(x = NULL, y = "Depth (m)") +
  theme_minimal() +
  theme(
    strip.text = element_text(size = 12, face = "bold"),
    panel.grid.minor = element_blank(),
    panel.grid.major = element_line(color = "grey80")
  ) +
  ggtitle(paste0(SEAL_NAME, " : ", idprofile, "/", ncol(light_corrected_log),
                 " (", format(dateTime[idprofile], "%Y-%m-%d"), ")"))

```
# MAPS
## Crops
```{r}
# C'est la taille de la carte que l'on souhaite
crop <- c(min(lon), max(lon), min(lat), max(lat))
ext_crop <- extent(crop)
```
## Loading bathymetry
```{r Bathy}
fine_topo <- raster(BATHY_PATH_FINE)
fine_topo[fine_topo >=0] <- NA
fine_topo_spat <- terra::rast(fine_topo)

large_topo <- raster(BATHY_PATH_LARGE)
large_topo[large_topo >=0] <-NA
large_topo_spat <- terra::rast(large_topo)

# Crop raster
fine_topo_spat_crop <- crop(fine_topo_spat, ext_crop)
large_topo_spat_crop <- crop(large_topo_spat, ext_crop)
```

## Loading and cropping fast ice raster
```{r Fast_ice}
prj <- "+proj=stere +lat_0=-90 +lat_ts=-70 +datum=WGS84"
ex <- c(-2691055, 2933945, -2390156, 2309844)

fast_ice_raster <- rast(FAST_ICE_PATH, "Fast_Ice_Time_Series")
set.ext(fast_ice_raster, ext(ex))
set.crs(fast_ice_raster, crs(prj))
#plot(fast_ice_raster[[1]], legend = FALSE) # le continent

# points <- cbind(lon = c(LON_MIN, LON_MAX), lat = c(LAT_MIN, LAT_MAX))
points <- cbind(lon = c(crop[1], crop[2]), lat = c(crop[3], crop[4]))
prjpoints <- project(points, to = prj, from = "EPSG:4326")
new_ex<-extent(prjpoints[2,1],prjpoints[1,1],prjpoints[2,2],prjpoints[1,2])
new_r=crop(fast_ice_raster,new_ex)

# temps du raster
raster_time <- time(fast_ice_raster)  
# temps de l'individu
date_min <- min(dateTime, na.rm = TRUE)
date_max <- max(dateTime, na.rm = TRUE)
# Trouve les indices dans le raster correspondant aux dates de l'individu
time_index <- which(raster_time >= date_min & raster_time <= date_max)

x_sub <- subset(new_r, time_index)
plot(x_sub, legend = FALSE)

```

### Removing values from the raster we don't want
```{r fast_ice_processing}
x_sub2= project(x_sub, crs(large_topo_spat_crop), 
                res = res(large_topo_spat_crop)) 

names(x_sub2) <- raster_time[time_index]
plot(x_sub2, legend = FALSE)
#x_sub2 <- crop(x_sub2, extent(LON_MIN, LON_MAX, LAT_MIN, LAT_MAX))
plot(x_sub2, legend = FALSE)

#description: Classified surface type: 0 = pack ice or ocean; 1 = continent; 2 = islands; 3 = ice shelf; 4 = fast ice; 5 = manual fast ice edge; 6 = auto fast ice edge.
x_sub2=round(x_sub2)

x_sub2_df <- as.data.frame(x_sub2, xy = TRUE)
x_sub2_long <- pivot_longer(x_sub2_df, cols = starts_with("2019"), names_to = "month_label", values_to = "value")
#x_sub2_long_select <- x_sub2_long # %>% filter(value == c(1,3,4))

# Crop dataset fast-ice ice shelf continent 
x_sub2_long_crop <- x_sub2_long %>%
  dplyr::filter(x >= crop[1], x <= crop[2],
                y >= crop[3], y <= crop[4])

```

```{r}

mois_cible <- "2019-05"
df_plot <- x_sub2_long_crop %>%
  dplyr::filter(grepl(mois_cible, month_label))

ggplot(df_plot, aes(x = x, y = y, fill = factor(value))) +
  geom_tile() +
  coord_quickmap() + 
  #coord_fixed() +
  scale_fill_manual(
    name = "Type surface",
    values = c(
      "0" = "blue",       # pack ice / ocean
      "1" = "grey50",     # continent
      "2" = "green4",     # islands
      "3" = "lightblue",  # ice shelf
      "4" = "darkblue",   # fast ice
      "5" = "orange",        # manual fast ice edge
      "6" = "red"      # auto fast ice edge
    ),
    labels = c("Pack ice / Ocean", "Continent", "Islands", "Ice shelf", "Fast ice", "Manual edge", "Auto edge")
  ) +
  labs(
    title = paste("Surface type -", mois_cible),
    x = "Longitude", y = "Latitude", fill = "Surface"
  ) +
  theme_minimal()

```

## Mean/sd/median SIC raster map
```{r AMSR_processing}

wgs <- "+proj=longlat +ellps=WGS84"
all_files <- list.files(AMSR_FOLDER_PATH, full.names = TRUE)

target_year_months <- format(raster_time[time_index], "%Y%m") # "2019-05"
date_obj <- as.Date(paste0(target_year_months, "01"), format = "%Y%m%d")
formatted_title <- format(date_obj, "%B %Y") 

results_list <- lapply(target_year_months, function(m) {

  # Sélectionner fichiers correspondant au mois m
  selected_files <- all_files[str_detect(all_files, paste0("s3125-", m))]
  
  # Charger et crop chaque raster
  raster_list <- lapply(selected_files, function(f) {
    r <- raster(f)
    r[r > 100] <- NA_real_
    r
  })
  
  # Empiler
  raster_stack <- stack(raster_list)
  ref_raster <- raster_list[[1]]
  
  # Recadrage
  boxext <- extent(projectExtent(raster(ext_crop, crs = wgs), projection(ref_raster)))
  raster_cropped <- crop(raster_stack, boxext)
  
  # Statistiques
  mean_r <- calc(raster_cropped, mean, na.rm = TRUE)
  median_r <- calc(raster_cropped, median, na.rm = TRUE)
  sd_r <- calc(raster_cropped, sd, na.rm = TRUE)
  
  # Projeter vers WGS84
  mean_r <- projectRaster(mean_r, crs = wgs)
  median_r <- projectRaster(median_r, crs = wgs)
  sd_r <- projectRaster(sd_r, crs = wgs)
  
  date_obj <- as.Date(paste0(m, "01"), format = "%Y%m%d")
  formatted_title <- format(date_obj, "%B %Y") 
  
  # Retourner résultats
  list(
    month = formatted_title,
    mean = rast(mean_r),
    median = rast(median_r),
    sd = rast(sd_r)
  )
})

```
### Plotting Mean/sd/median of SIC raster map
```{r}
idMap <- 1
plot(results_list[[idMap]]$mean, main = paste0("SIC Mean (", results_list[[idMap]]$month,")"))
plot(results_list[[idMap]]$median, main = paste0("SIC Median (", results_list[[idMap]]$month,")"))
plot(results_list[[idMap]]$sd, main = paste0("SIC SD (", results_list[[idMap]]$month,")"))

```

# RDS Export
```{r}

# Nombre de profondeurs et de profils
n_depths <- nrow(raw_light[1:MAX_DEPTH,])
n_profiles <- ncol(raw_light[1:MAX_DEPTH,])

# Transposer les matrices pour avoir 1 ligne par profil
df_light_raw       <- as.data.frame(t(raw_light[1:MAX_DEPTH,])) # n_profils x 250 transposé
df_light_corrected <- as.data.frame(t(light_corrected_log[1:MAX_DEPTH,]))
df_chla_raw        <- as.data.frame(t(raw_chla[1:MAX_DEPTH,]))
df_chla_corrected  <- as.data.frame(t(chla_corrected_q[1:MAX_DEPTH,]))
df_temperature     <- as.data.frame(t(temperature[1:MAX_DEPTH,]))
df_salinity        <- as.data.frame(t(sal[1:MAX_DEPTH,]))

# Ajouter noms clairs pour les colonnes (chaque colonne = une profondeur)
depth_names <- paste0("d", seq_len(n_depths))  # d1, d2, ..., d1000
colnames(df_light_raw)       <- depth_names
colnames(df_light_corrected) <- depth_names
colnames(df_chla_raw)        <- depth_names
colnames(df_chla_corrected)  <- depth_names
colnames(df_temperature)     <- depth_names
colnames(df_salinity)        <- depth_names

# Ajouter colonne SEAL_NAME
df_light_raw$seal_id       <- SEAL_NAME
df_light_corrected$seal_id <- SEAL_NAME
df_chla_raw$seal_id        <- SEAL_NAME
df_chla_corrected$seal_id  <- SEAL_NAME
df_temperature$seal_id     <- SEAL_NAME
df_salinity$seal_id        <- SEAL_NAME

# Ajouter info profil
df_light_raw$profile_id       <- 1:n_profiles
df_light_corrected$profile_id <- 1:n_profiles
df_chla_raw$profile_id        <- 1:n_profiles
df_chla_corrected$profile_id  <- 1:n_profiles
df_temperature$profile_id     <- 1:n_profiles
df_salinity$profile_id        <- 1:n_profiles

# Convertir dateTime en POSIXct pour le melt
dateTime <- as.POSIXct(dateTime)

# Ajouter date, lon, lat
df_light_raw$date <- dateTime
df_light_raw$lon <- lon
df_light_raw$lat <- lat

# Fusionner tous les jeux de données par profile_id
df_all <- merge(df_light_raw, df_light_corrected, by = "profile_id", suffixes = c("_raw", "_corr"))
df_all <- merge(df_all, df_chla_raw, by = "profile_id")
df_all <- merge(df_all, df_chla_corrected, by = "profile_id", suffixes = c("_chla_raw", "_chla_corr"))

# Ajouter de nouveau date, lon, lat
df_all$date <- df_light_raw$date
df_all$lon <- df_light_raw$lon
df_all$lat <- df_light_raw$lat

# Passer au format long : 1 ligne = 1 profondeur x 1 profil
library(reshape2)

# Long pour les lumières
light_raw_long <- melt(df_light_raw,
                       id.vars = c("seal_id", "profile_id", "date", "lon", "lat"),
                       variable.name = "depth_index",
                       value.name = "light_raw")

light_corr_long <- melt(df_light_corrected,
                        id.vars = c("seal_id", "profile_id"),
                        variable.name = "depth_index",
                        value.name = "light_corrected")

chla_raw_long <- melt(df_chla_raw,
                      id.vars = c("seal_id", "profile_id"),
                      variable.name = "depth_index",
                      value.name = "chla_raw")

chla_corr_long <- melt(df_chla_corrected,
                       id.vars = c("seal_id", "profile_id"),
                       variable.name = "depth_index",
                       value.name = "chla_corrected")

temp_long <- melt(df_temperature,
                  id.vars = c("seal_id", "profile_id"),
                  variable.name = "depth_index",
                  value.name = "temperature")

sal_long <- melt(df_salinity,
                  id.vars = c("seal_id", "profile_id"),
                  variable.name = "depth_index",
                  value.name = "salinity")

df_final <- Reduce(function(x, y) merge(x, y, by = c("seal_id", "profile_id", "depth_index")),
                   list(light_raw_long, light_corr_long, chla_raw_long, chla_corr_long, temp_long, sal_long))

# Ajouter profondeur réelle (obligé d'avoir une version numerique, sinon la profondeur se trie par ordre alphabetique dans le rds)
pres_vec <- pres_vec[1:MAX_DEPTH]
df_final$depth <- pres_vec[as.integer(gsub("d", "", df_final$depth_index))]
df_final$depth_num <- as.integer(gsub("d", "", df_final$depth_index))
df_final <- df_final[order(df_final$profile_id, df_final$depth_num), ]
df_final$depth <- pres_vec[df_final$depth_num]

# Réorganiser colonnes
df_final <- df_final[, c("seal_id", "profile_id", "date", "lon", "lat", "depth", 
                         "light_raw", "light_corrected", 
                         "chla_raw", "chla_corrected",
                         "temperature", "salinity")]

# Ajout MLD et QD (1 valeur par profil)
df_profile_info <- data.frame(
  profile_id = 1:n_profiles,
  MLD = mld_vec,
  QD = quenchDepth_vec
)

# Merge avec df_final (en format long)
df_final <- merge(df_final, df_profile_info, by = "profile_id")

df_final$date_simple <- format(df_final$date, "%Y-%m-%d")

cols_to_check <- c("light_raw", "light_corrected", 
                   "chla_raw", "chla_corrected",
                   "temperature", "salinity")
# Supprimer les lignes où les valeurs de cols_to_check sont nulles
df_final <- df_final[!rowSums(is.na(df_final[, cols_to_check])) == length(cols_to_check), ]

library(FNN)

# Extraire les coordonnées
coords_final <- df_final[, c("lon", "lat")]
coords_sub <- x_sub2_long_crop[, c("x", "y")]

# get.knnx cherche le plus proche voisin dans df_sub pour chaque point de df_final
nn <- get.knnx(coords_sub, coords_final, k = 1)

# Récupérer la valeur "fast_ice_presence" correspondante
df_final$fast_ice_idx <- x_sub2_long_crop$value[nn$nn.index[, 1]]

# Exporter en .rds (Difference avec le RData = RData plusieurs objets, rds 1 seul objet)
saveRDS(df_final, file = paste0(RSD_PATH, "_data.rds"))

```

<!-- ## LIGHT map with all individuals (SIC, Fast ice, ice shelf) -->
<!-- ```{r} -->
<!-- df_deployment_data <- readRDS(RDS_DEPLOYMENT_PATH) -->

<!-- light_at_4m <- subset(df_deployment_data, depth == 4) -->
<!-- light_at_4m <- light_at_4m[!is.na(light_at_4m$light_corrected), ] -->
<!-- light_at_4m$month <- format(light_at_4m$date, "%m") -->

<!-- plot_light <- light_at_4m[, c("date", "lon", "lat", "light_corrected", "month")] -->
<!-- plot_light <- plot_light[order(plot_light$month), ] -->

<!-- plot_light$month_label <- format(plot_light$date, "%Y - %B") -->
<!-- plot_light$month_label <- factor(plot_light$month_label,  -->
<!--     levels = unique(format(seq(min(plot_light$date), max(plot_light$date), by = "month"), "%Y - %B"))) -->

<!-- # Tester la carte -->
<!-- ggplot() + -->
<!--   geom_spatraster_contour(data = fine_topo_spat_crop, color = "black") + -->
<!--   #geom_spatraster_contour_text(data = fine_topo_spat_crop) + -->

<!--   new_scale_fill() + -->
<!--   geom_spatraster(data = mean_spat_crop, alpha = 0.7) + -->
<!--   scale_fill_cmocean(name = "ice",na.value = NA) + -->

<!--   new_scale_fill() + -->
<!--   geom_raster(data = x_sub2_long_crop, aes(x = x, y = y, fill = factor(value)), alpha = 0.8, show.legend = FALSE) + -->
<!--   scale_fill_manual(values = c( -->
<!--   "1" = "slategray",  # continent -->
<!--   "3" = "#A9D6E5",    # ice shelf -->
<!--   "4" = "#A9D6E5"     # glacier -->
<!--   ), na.value = NA) + -->

<!--   new_scale_color() + -->
<!--   geom_point(data = plot_light, aes(x = lon, y = lat, color = light_corrected), size = 1) + -->
<!--   scale_color_viridis_c(limits = c(-15, 5), oob = scales::squish, na.value = NA) + -->

<!--   geom_point(data = DDU_loc, aes(x = lon, y = lat), color = "red", shape = 4, size = 2, stroke = 1)+ -->
<!--   annotate("text", x = DDU_loc$lon, y = DDU_loc$lat, label = "DDU", hjust = -0.2, vjust = -0.5, color = "red", size = 4) + -->

<!--   coord_sf(xlim = c(139.5, 140.5), ylim = c(-66.8, -66.4)) + -->
<!--   facet_wrap(~month_label) + -->
<!--   theme_minimal() + -->
<!--   labs(x = "Lon", y = "Lat", title = paste0(DEPLOY_FOLDER, "- Light values at 4 m deep by month")) -->

<!-- ``` -->

<!-- ## CHLA map with all individuals (SIC, Fast ice, ice shelf) -->
<!-- ```{r} -->
<!-- # df_deployment_data <- readRDS(RDS_DEPLOYMENT_PATH) -->

<!-- chla_at_4m <- light_corrected_log[,4] -->
<!-- chla_at_4m <- chla_at_4m[!is.na(light_corrected_log), ] -->
<!-- chla_at_4m$month <- format(chla_at_4m$date, "%m") -->

<!-- plot_chla <- chla_at_4m[, c("date", "lon", "lat", "chla_corrected", "month")] -->
<!-- plot_chla <- plot_chla[order(plot_chla$month), ] -->

<!-- plot_chla$month_label <- format(plot_chla$date, "%Y - %B") -->
<!-- plot_chla$month_label <- factor(plot_chla$month_label,  -->
<!--     levels = unique(format(seq(min(plot_chla$date), max(plot_chla$date), by = "month"), "%Y - %B"))) -->

<!-- # Tester la carte -->
<!-- ggplot() + -->
<!--   geom_spatraster_contour(data = fine_topo_spat_crop, color = "black") + -->
<!--   #geom_spatraster_contour_text(data = fine_topo_spat_crop) + -->

<!--   new_scale_fill() + -->
<!--   geom_spatraster(data = mean_spat_crop, alpha = 0.7) + -->
<!--   scale_fill_cmocean(name = "ice",na.value = NA) + -->

<!--   new_scale_fill() + -->
<!--   geom_raster(data = x_sub2_long_crop, aes(x = x, y = y, fill = factor(value)), alpha = 0.8, show.legend = FALSE) + -->
<!--   scale_fill_manual(values = c( -->
<!--   "1" = "slategray",  # continent -->
<!--   "3" = "#A9D6E5",    # ice shelf -->
<!--   "4" = "red"     # fast-ice -->
<!--   ), na.value = NA) + -->

<!--   new_scale_color() + -->
<!--   geom_point(data = plot_chla, aes(x = lon, y = lat, color = chla_corrected), size = 1) + -->
<!--   scale_color_viridis_c(limits = c(0, 15), oob = scales::squish, na.value = NA) + -->

<!--   geom_point(data = DDU_loc, aes(x = lon, y = lat), color = "red", shape = 4, size = 2, stroke = 1)+ -->
<!--   annotate("text", x = DDU_loc$lon, y = DDU_loc$lat, label = "DDU", hjust = -0.2, vjust = -0.5, color = "red", size = 4) + -->

<!--   coord_sf(xlim = c(139.5, 140.5), ylim = c(-66.8, -66.4)) + -->
<!--   facet_wrap(~month_label) + -->
<!--   #  facet_wrap(~month_label(c("", "", ""))) -->
<!--   theme_minimal() + -->
<!--   labs(x = "Lon", y = "Lat", title = paste0(DEPLOY_FOLDER, "- Chlorophyl values at 4 m deep by month")) -->

<!-- ``` -->