---
title: "Analysis per deployment"
author: "Claude Cugerone"
date: "2025-06-02"
output: html_document
---

```{r setup, include=FALSE}
knitr::opts_chunk$set(echo = TRUE)
#source("plot_dive.R")
```

## Tâches

- [x] Script analyse 2019  
- [x] Plot d’analyses (cmb d’individus)  
- [x] Time series (visualisation mauvaise sur la page html)
- [x] Maximum depth profile  
- [x] T/S diagram (global + intervalles de profondeur)  
- [x] Plot Chla Light (utilisation de la librairie Plotly, pas encore satisfait)  
- [x] Plot TSLF : Data_L_F_Corrected
- [x] Investiguer sur les DK vides : Data_L_F_Corrected
- [x] Correction plot MDL (nom de plots à revoir OK) (autre lissage que loess : c'est le meilleur essayé)
- [ ] Cartes tous individus par mois pour 2019 (1 pour lumière, 1 pour chla biplot)  
- [x] Lunar package relation avec météo FR (calcul de phase) shift = UT + DDU (12) : Maps
- [ ] Carte tous les individus (1 couleur par individu)
- [ ] Rajouter les infos glace dans les rds
- [ ] Trouver littérature (à cmb on met le seuil pour la T°)

```{r}
library(dplyr)
library(lubridate)

DATA_FOLDER <- "oceanographic_data_corrected"
DEPLOY_FOLDER <- "wd11"
SEAL_NAME <- paste0(DEPLOY_FOLDER,"-913-18")
SEAL_FILE <- paste0(SEAL_NAME, "_data.rds")
RDS_SEAL_PATH <- file.path(DATA_FOLDER, DEPLOY_FOLDER, SEAL_FILE)

DEPLOYMENT_FILE <- paste0("combined_",DEPLOY_FOLDER,".rds")
RDS_DEPLOYMENT_PATH <- file.path(DATA_FOLDER, DEPLOY_FOLDER, DEPLOYMENT_FILE)

# BATHY_FOLDER <- "bathy"
# FINE_TOPO_FILE <- "gvdem100v3/w001001.adf"
# LARGE_TOPO_FILE <- "gebco_2023_n-50.0_s-79.0_w90.0_e180.0.tif"
# BATHY_PATH_FINE <- file.path(ROOT_PROJ, BATHY_FOLDER, FINE_TOPO_FILE)
# BATHY_PATH_LARGE <- file.path(ROOT_PROJ, BATHY_FOLDER, LARGE_TOPO_FILE)
# 
# FAST_ICE_FOLDER <- "fast_ice"
# FAST_ICE_FILE <- "mertz_sara_akiko_19.nc"
# FAST_ICE_PATH <- file.path(ROOT_PROJ, FAST_ICE_FOLDER, FAST_ICE_FILE)
# 
# AMSR_FOLDER <- "amsr2"
# AMSR_FOLDER_YEAR <- "2019"
# AMSR_FOLDER_PATH <- file.path(ROOT_PROJ,AMSR_FOLDER,AMSR_FOLDER_YEAR)
# AMSR_FILE <- "asi-AMSR2-s3125-20190401-v5.4.tif"
# AMSR_PATH <- file.path(ROOT_PROJ,AMSR_FOLDER,AMSR_FOLDER_YEAR,AMSR_FILE)

deployment_profiles <- readRDS(RDS_DEPLOYMENT_PATH)

PROFILE_ID <- 1

# Vérifie que la colonne "date" est bien au bon format
deployment_profiles <- deployment_profiles %>%
  mutate(
    date = as.POSIXct(date, origin = "1970-01-01", tz = "UTC"),
    month = floor_date(date, "month")
  )
```

<h2>Number of individuals and associated profiles<h2>
```{r}

# Nombre d'individus uniques
nb_individus <- length(unique(deployment_profiles$seal_id))
cat("Number of individuals :", nb_individus, "\n\n")

# Nombre de profils par individu
cat("Profiles for each individual :\n")
profils_par_individu <- table(deployment_profiles$seal_id)
print(profils_par_individu)

```

<h2>NA and not-NA profiles<h2>
```{r}
library(dplyr)

na_summary <- deployment_profiles %>%
  group_by(profile_id) %>%
  summarise(
    light_raw_all_na = all(is.na(light_raw)),
    chla_raw_all_na = all(is.na(chla_raw)),
    temperature_all_na = all(is.na(temperature)),
    salinity_all_na = all(is.na(salinity))
  ) %>%
  mutate(
    all_na = light_raw_all_na & chla_raw_all_na & temperature_all_na & salinity_all_na,
    all_non_na = !(light_raw_all_na | chla_raw_all_na | temperature_all_na | salinity_all_na)
  )

# Nombre de profils entierement NA
nb_profils_all_na <- sum(na_summary$all_na)
cat("Number of fully NA profiles (light chl-a temp and sal):", nb_profils_all_na, "\n")

# Number of profiles where none of the four variables are completely NA
nb_profils_all_non_na <- sum(na_summary$all_non_na)
cat("\nNumber of fully non-NA profiles (none of the 4 variables are completely NA):", nb_profils_all_non_na, "\n")

```

```{r}
library(dplyr)

# Identifier pour chaque profile_id si chaque variable est entièrement NA
na_flags <- deployment_profiles %>%
  group_by(profile_id, seal_id) %>%
  summarise(
    light_raw_all_na = all(is.na(light_raw)),
    chla_raw_all_na = all(is.na(chla_raw)),
    temperature_all_na = all(is.na(temperature)),
    salinity_all_na = all(is.na(salinity)),
    .groups = "drop"
  )

# Calculer le nombre de profils NA par variable et par seal_id
na_counts_by_seal <- na_flags %>%
  group_by(seal_id) %>%
  summarise(
    nb_light_raw_all_na = sum(light_raw_all_na),
    nb_chla_raw_all_na = sum(chla_raw_all_na),
    nb_temperature_all_na = sum(temperature_all_na),
    nb_salinity_all_na = sum(salinity_all_na),
    total_profiles = n()
  ) %>%
  arrange(desc(total_profiles))

print(na_counts_by_seal)

```

```{r}
library(ggplot2)

deployment_profiles <- deployment_profiles %>%
  mutate(deployment = sub("-.*", "", seal_id))


# Profils avec données valides pour light_raw
light_counts <- deployment_profiles %>%
  filter(!is.na(light_raw)) %>%
  group_by(deployment, month, profile_id) %>%
  summarise(.groups = "drop") %>%
  group_by(deployment, month) %>%
  summarise(n_profiles = n(), .groups = "drop")

# Plot
ggplot(light_counts, aes(x = month, y = n_profiles)) +
  geom_col(fill = "goldenrod") +
  facet_wrap(~deployment, ncol = 1, scales = "free_y") +
  theme_minimal() +
  labs(
    title = "Temporal histogram of profiles with light data",
    x = "",
    y = "Number of profiles"
  ) +
  scale_x_datetime(date_breaks = "1 month", date_labels = "%b %Y") +
  coord_cartesian(ylim = c(0, 80)) +
  theme(axis.text.x = element_text(angle = 45, hjust = 1))


# Profils avec données valides pour chla_raw
chla_counts <- deployment_profiles %>%
  filter(!is.na(chla_raw)) %>%
  group_by(deployment, month, profile_id) %>%
  summarise(.groups = "drop") %>%
  group_by(deployment, month) %>%
  summarise(n_profiles = n(), .groups = "drop")

# Plot
ggplot(chla_counts, aes(x = month, y = n_profiles)) +
  geom_col(fill = "darkgreen") +
  facet_wrap(~deployment, ncol = 1, scales = "free_y") +
  theme_minimal() +
  labs(
    title = "Temporal histogram of profiles with chl-a data",
    x = "",
    y = "Number of profiles"
  ) +
  scale_x_datetime(date_breaks = "1 month", date_labels = "%b %Y") +
  coord_cartesian(ylim = c(0, 80)) +
  theme(axis.text.x = element_text(angle = 45, hjust = 1))


```

```{r}
library(dplyr)
library(ggplot2)

# LIGHT
light_profile_counts <- deployment_profiles %>%
  filter(!is.na(light_raw)) %>%
  group_by(deployment, seal_id, profile_id) %>%
  summarise(.groups = "drop") %>%
  group_by(deployment, seal_id) %>%
  summarise(n_profiles = n(), .groups = "drop")

ggplot(light_profile_counts, aes(x = seal_id, y = n_profiles, fill = deployment)) +
  geom_col() +
  theme_minimal() +
  labs(
    title = "Number of light profiles by seal",
    x = "Seal",
    y = "Number of profiles"
  ) +
  theme(axis.text.x = element_text(angle = 45, hjust = 1))

# CHLA
chla_profile_counts <- deployment_profiles %>%
  filter(!is.na(chla_raw)) %>%
  group_by(deployment, seal_id, profile_id) %>%
  summarise(.groups = "drop") %>%
  group_by(deployment, seal_id) %>%
  summarise(n_profiles = n(), .groups = "drop")

ggplot(chla_profile_counts, aes(x = seal_id, y = n_profiles, fill = deployment)) +
  geom_col() +
  theme_minimal() +
  labs(
    title = "Number of chl-a profiles by seal",
    x = "Seal",
    y = "Number of profiles"
  ) +
  theme(axis.text.x = element_text(angle = 45, hjust = 1))


```
<h2> Maximum depth </h2>
```{r}
library(dplyr)
library(ggplot2)

# filtrer avec seal_id
filtered_data <- deployment_profiles %>%
  filter(seal_id == SEAL_NAME)

# Derniers points température
last_temp <- filtered_data %>%
  group_by(profile_id) %>%  
  filter(!is.na(temperature)) %>%
  slice_tail(n = 1) %>%
  ungroup()

# Derniers points lumière
last_light <- filtered_data %>%
  group_by(profile_id) %>%  
  filter(!is.na(light_raw)) %>%
  slice_tail(n = 1) %>%
  ungroup()

# Derniers points chla
last_chla <- filtered_data %>%
  group_by(profile_id) %>%  
  filter(!is.na(chla_raw)) %>%
  slice_tail(n = 1) %>%
  ungroup()

# Tracer les deux types de points
ggplot() + 
  geom_point(data = last_temp, aes(x = date, y = depth), color = "blue", size = 0.5) +
  geom_point(data = last_light, aes(x = date, y = depth), color = "red", size = 0.5) +
  geom_point(data = last_chla, aes(x = date, y = depth), color = "green", size = 0.5) +
  scale_y_reverse() +
  scale_x_datetime(date_breaks = "2 weeks", date_labels = "%d-%b") +
  labs(title = paste0("Maximum depth per profile - ", SEAL_NAME), x = "", y = "Depth (m)") +
  theme_minimal()


```

<h2> T/S diagram </h2>
```{r}
# "the input parameters should be Absolute Salinity and Conservative Temperature instead of Practical Salinity and in-situ Temperature."
# https://hafezahmad.medium.com/making-temperature-salinity-diagrams-called-the-t-s-diagram-with-python-and-r-programming-5deec6378a29
library(gsw)
library(plot3D)

data <- readRDS(RDS_SEAL_PATH)

# Extraire les variables
sal <- data$salinity
temp <- data$temperature
lon <- data$lon
lat <- data$lat
p <- 0  # non disponible

# Filtrer les valeurs manquantes
valid <- !is.na(sal) & !is.na(temp) & !is.na(lon) & !is.na(lat)
SA <- sal[valid]
temp <- temp[valid]
lon <- lon[valid]
lat <- lat[valid]

time <- data$date[valid]
# Convertir le temps en format numérique ou jours depuis début
time_numeric <- as.numeric(difftime(time, min(time, na.rm = TRUE), units = "days"))

# Générer des valeurs de tick (par ex. 5 ticks également espacés)
n_ticks <- 5
tick_vals <- seq(min(time_numeric), max(time_numeric), length.out = n_ticks)
tick_labels <- format(min(time, na.rm = TRUE) + tick_vals * 86400, "%Y-%m-%d")  # 86400s = 1 jour

# Convertir température potentielle (CT)
CT <- gsw_CT_from_t(SA, temp, p)

# Calcul de la densité potentielle sigma0 (kg/m³ - 1000)
sigma_theta <- gsw_sigma0(SA, CT)

# Créer les grilles pour les isopycnes
sa_grid <- seq(min(SA, na.rm = TRUE), max(SA, na.rm = TRUE), length.out = 156)
ct_grid <- seq(min(CT, na.rm = TRUE), max(CT, na.rm = TRUE), length.out = 156)

# Calculer la densité sur la grille
sigma.c <- outer(sa_grid, ct_grid, FUN = function(S, T) gsw_sigma0(S, T))

# Tracer le diagramme T/S
par(mar = c(5, 5, 4, 6))  # Marges du graphique

# Tracer les isopycnes
contour2D(x = sa_grid, y = ct_grid, z = sigma.c, lwd = 2,
          main = paste0("T/S Diagram (TEOS-10) - ", SEAL_NAME),
          col = "black",
          xlab = expression("Salinity"),
          ylab = expression("Conservative Temperature ("*~degree*C*")"))

# Points colorés par temps
scatter2D(SA, CT, colvar = time_numeric, pch = 16, cex = 0.5, add = TRUE,
          colkey = FALSE)

# Colorbar avec labels de date
colkey(clim = range(time_numeric), dist = 0.005, side = 4, add = TRUE,
       clab = "", col.clab = "black",
       side.clab = 4, line.clab = 2.5, length = 1, width = 0.8,
       col.axis = "black", col.ticks = "black", cex.axis = 0.8,
       at = tick_vals, labels = tick_labels)
```
```{r}
library(gsw)
library(plot3D)

data_one_seal <- readRDS(RDS_SEAL_PATH)

# Extraire les variables
sal <- data_one_seal$salinity
temp <- data_one_seal$temperature
lon <- data_one_seal$lon
lat <- data_one_seal$lat
depth <- data_one_seal$depth  # Assure-toi que cette variable existe

# Filtrer les valeurs manquantes
valid <- !is.na(sal) & !is.na(temp) & !is.na(lon) & !is.na(lat) & !is.na(depth)
sal <- sal[valid]
temp <- temp[valid]
lon <- lon[valid]
lat <- lat[valid]
depth <- depth[valid]
time <- data_one_seal$date[valid]

# intervalles de profondeur (mètres)
depth_bins <- list("0-100" = c(0, 20),
                   "100-300" = c(20, 50))

time_numeric <- as.numeric(difftime(time, min(time, na.rm = TRUE), units = "days"))
n_ticks <- 5
tick_vals <- seq(min(time_numeric), max(time_numeric), length.out = n_ticks)
tick_labels <- format(min(time, na.rm = TRUE) + tick_vals * 86400, "%Y-%m-%d")

# 1 x nombre de graphes, marge : bas gauche haut droite
par(mfrow = c(1, length(depth_bins)), mar = c(2, 3, 2, 4))

for (bin_name in names(depth_bins)) {
  range <- depth_bins[[bin_name]]
  in_bin <- depth >= range[1] & depth < range[2]
  
  if (sum(in_bin) == 0) next
  
  SA <- sal[in_bin]
  CT <- gsw_CT_from_t(SA, temp[in_bin], p = depth[in_bin])
  sigma_theta <- gsw_sigma0(SA, CT)
  time_sub <- time_numeric[in_bin]
  
  # Grille pour les isopycnes
  sa_grid <- seq(min(SA, na.rm = TRUE), max(SA, na.rm = TRUE), length.out = 100)
  ct_grid <- seq(min(CT, na.rm = TRUE), max(CT, na.rm = TRUE), length.out = 100)
  sigma.c <- outer(sa_grid, ct_grid, FUN = function(S, T) gsw_sigma0(S, T))
  
  # Tracer le diagramme
  contour2D(x = sa_grid, y = ct_grid, z = sigma.c, lwd = 1.5,
            main = paste0("T/S Diagram (", bin_name, " m)"),
            col = "black",
            xlab = expression("Salinity"),
            ylab = expression("Conservative Temperature ("*~degree*C*")"))
  
  scatter2D(SA, CT, colvar = time_sub, pch = 16, cex = 0.5, add = TRUE, colkey = FALSE)
  
  colkey(clim = range(time_numeric), dist = 0.005, side = 4, add = TRUE,
         clab = "", col.clab = "black", side.clab = 4, line.clab = 2.5,
         length = 1, width = 0.8, col.axis = "black", col.ticks = "black",
         cex.axis = 0.8, at = tick_vals, labels = tick_labels)
}

```

<h2> Time Series </h2>
```{r}
library(gsw)
library(ggplot2)
library(dplyr)
library(tidyr)
library(patchwork)

# Ajouter densité
data_one_seal$sigma0 <- gsw_sigma0(data_one_seal$salinity, gsw_CT_from_t(data_one_seal$salinity, data_one_seal$temperature, 0))

# Format long
data_long <- data_one_seal %>%
  select(date, depth, light_raw, chla_raw, temperature, salinity, sigma0) %>%
  pivot_longer(cols = -c(date, depth), names_to = "variable", values_to = "value") %>%
  mutate(variable = recode(variable,
                           temperature = "temp",
                           salinity = "sal",
                           sigma0 = "dens",
                           light_raw = "light",
                           chla_raw = "chla"))

# plot
plots <- data_long %>%
  group_split(variable) %>%
  lapply(function(df) {
    ggplot(df, aes(x = date, y = depth, fill = value)) +
      geom_tile() +
      scale_y_reverse(limits = c(300, 0)) +
      scale_fill_gradientn(colors = c("blue", "darkgreen", "greenyellow", "red"), name = unique(df$variable), na.value = NA
)+
      guides(fill = guide_colorbar(barwidth = 0.5, barheight = 3)) +
      labs(title = paste0(unique(df$variable)," - ",SEAL_NAME), x = "", y = "Depth (m)") +
      theme_minimal(base_size = 9)
  })
# Assembler les plots verticalement
wrap_plots(plots, ncol = 1)

```

<h2> Mixed Layer Depth </h2>
```{r}
library(ggplot2)
library(dplyr)

# Nettoyer et ordonner sans filtrer MLD ni QD
data <- bind_rows(deployment_profiles) %>%
  arrange(deployment, seal_id, profile_id, date)

data$date <- as.Date(data$date)
year <- format(data$date, "%Y")

# Mixed Layer Depth (MLD) plot
ggplot(data %>% filter(!is.na(MLD)), aes(x = date, y = MLD, color = seal_id)) +
  geom_point(shape = 20) +
  geom_smooth(method = "loess", formula = "y ~ x", linewidth = 0.25, se = FALSE) +
  scale_y_reverse() +
  scale_x_date(date_labels = "%b %Y") +
  facet_wrap(~ deployment, scales = "free_x") + 
  labs(x = "", y = "Depth (m)", title = paste0("Mixed Layer Depth for deployment ", data$deployment, " (", year,")")) +
  theme_minimal() +
  theme(axis.text.x = element_text(angle = 45, hjust = 1))

```
<h4> Quenching depth </h4>
```{r}
# Quenching Depth (QD) plot
ggplot(data %>% filter(!is.na(QD)), aes(x = date, y = QD, color = seal_id)) +
  geom_point(shape = 4) +
  geom_smooth(method = "loess", formula = "y ~ x", linewidth = 0.25, se = FALSE) +
  scale_y_reverse() +
  scale_x_date(date_labels = "%b %Y") +
  facet_wrap(~ deployment, scales = "free_x") + 
  labs(x = "", y = "Depth (m)", title = paste0("Quenching Depth for deployment ", data$deployment, " (", year,")")) +
  theme_minimal() +
  theme(axis.text.x = element_text(angle = 45, hjust = 1))
```

<h2> Light </h2>
<h4> Light raw and corrected </h4>
```{r}

plot_light_profile <- function(df, seal_name, profile_id) {
  
  first_date <- df %>%
    filter(seal_id == seal_name, profile_id == profile_id) %>%
    distinct(date) %>%
    arrange(date) %>%
    slice(profile_id) %>%
    pull(date)
  
  profile_to_plot <- df %>%
    filter(seal_id == seal_name, profile_id == profile_id, date == first_date)

  depth <- profile_to_plot$depth
  light_raw <- profile_to_plot$light_raw
  light_corrected <- profile_to_plot$light_corrected
  mld <- profile_to_plot$MLD
  qd <- profile_to_plot$QD

  xlim_vals <- range(c(light_raw, light_corrected), na.rm = TRUE)
  valid_indices <- !is.na(light_raw) | !is.na(light_corrected)
  ylim_vals <- range(depth[valid_indices], na.rm = TRUE)

  plot(light_raw, depth, type = "l", col = "blue", lwd = 2,
       ylim = rev(ylim_vals), xlim = xlim_vals,
       xlab = "Light (µmol/m²/sec)", ylab = "Depth (m)",
       main = paste0("Light profile ", profile_id, " - ", seal_name))

  lines(light_corrected, depth, col = "red", lwd = 2)

  legend("bottomright", legend = c("light_raw", "light_corrected"),
         col = c("blue", "red"), lty = 1, lwd = 2, bty = "n")
  
  abline(h = qd, col = "cyan", lty = 2)
  abline(h = mld, col = "purple", lty = 2)

  legend("bottomleft", legend = c("Quenching Depth", "MLD"), col = c("cyan", "purple"), lty = 1, bty="n")
}
plot_light_profile(deployment_profiles, seal_name = SEAL_NAME, profile_id = PROFILE_ID)

```

<h4>Plotting all light profiles, before and after dark value correction</h4>
```{r PlotAllProfiles-original&Corrected}

matplot(deployment_profiles$light_raw, deployment_profiles$depth,
        type = "l",
        ylim = rev(c(0, 200)),
        lty = 1,
        xlab = "Light ln(µmol/m²/s)",
        ylab = "Depth (m)")
grid()


matplot(deployment_profiles$light_corrected, deployment_profiles$depth,
        type = "l",
        ylim = rev(c(0, 200)),
        lty = 1,
        xlab = "Light ln(µmol/m²/s)",
        ylab = "Depth (m)")
grid()

```
