---
title: "WD11 Analysis"
author: "Claude Cugerone"
date: "2025-06-24"
output: html_document
---

```{r setup, include=FALSE}
knitr::opts_chunk$set(echo = TRUE)
```

# GLOBAL VARIABLES
```{r Variables}
ROOT_PROJ <- "/home/cactus/Documents/Oceano/M2/LOCEAN/Weddell_seal_fluo"

DATA_FOLDER_CORRECTED <- "oceanographic_data_corrected"
DEPLOY_FOLDER <- "wd11" # Lignes à modifier pour changer de dépoliement...
SEAL_NAME <- paste0(DEPLOY_FOLDER,"-913-18") # ...ou d'individu
SEAL_FILE <- paste0(SEAL_NAME, "_data.rds")
RDS_SEAL_PATH <- file.path(ROOT_PROJ,DATA_FOLDER_CORRECTED, DEPLOY_FOLDER)

DEPLOYMENT_FILE <- paste0("combined_",DEPLOY_FOLDER,".rds")
RDS_DEPLOYMENT_PATH <- file.path(ROOT_PROJ, DATA_FOLDER_CORRECTED, DEPLOY_FOLDER, DEPLOYMENT_FILE)

# Pour les cartes
BATHY_FOLDER <- "bathy"
FINE_TOPO_FILE <- "gvdem100v3/w001001.adf"
LARGE_TOPO_FILE <- "gebco_2023_n-50.0_s-79.0_w90.0_e180.0.tif"
BATHY_PATH_FINE <- file.path(ROOT_PROJ, BATHY_FOLDER, FINE_TOPO_FILE)
BATHY_PATH_LARGE <- file.path(ROOT_PROJ, BATHY_FOLDER, LARGE_TOPO_FILE)

FAST_ICE_FOLDER <- "fast_ice"
FAST_ICE_FILE <- "mertz_sara_akiko_19.nc"
FAST_ICE_PATH <- file.path(ROOT_PROJ, FAST_ICE_FOLDER, FAST_ICE_FILE)

AMSR_FOLDER <- "amsr2"
AMSR_FOLDER_YEAR <- "2019"
AMSR_FOLDER_PATH <- file.path(ROOT_PROJ,AMSR_FOLDER,AMSR_FOLDER_YEAR)
AMSR_FILE <- "asi-AMSR2-s3125-20190401-v5.4.tif"
AMSR_PATH <- file.path(ROOT_PROJ,AMSR_FOLDER,AMSR_FOLDER_YEAR,AMSR_FILE)

```

## Open rds files
```{r}
# fichier combinant tous les individus de wd11 2019
all_seals_data <- readRDS(RDS_DEPLOYMENT_PATH)

# Lister les fichiers .rds du dossier
rds_files <- list.files(RDS_SEAL_PATH, pattern = "_data\\.rds$", full.names = TRUE)

# Créer une liste nommée avec les données de chaque fichier
seals_data_list <- setNames(
  lapply(rds_files, readRDS),
  nm = gsub("_data\\.rds$", "", basename(rds_files))
)

# on appelle les individus de cette façon : seal_data_list[["wd11-913-18"]]

```
#HISTO
## Histogram with all individuals (light and Chla)
```{r}
library(dplyr)
library(ggplot2)
library(lubridate)

# Charger les données
all_seals_data <- readRDS(RDS_DEPLOYMENT_PATH)

# Préparer les données avec mois
all_seals_data <- all_seals_data %>%
  mutate(
    month = floor_date(date, "month")
  )

# Résumer pour light_raw
light_counts <- all_seals_data %>%
  filter(!is.na(light_raw)) %>%
  group_by(seal_id, month, profile_id) %>%
  summarise(.groups = "drop") %>%
  group_by(seal_id, month) %>%
  summarise(n_profiles = n(), .groups = "drop") %>%
  mutate(type = "Light")

# Résumer pour chla_raw
chla_counts <- all_seals_data %>%
  filter(!is.na(chla_raw)) %>%
  group_by(seal_id, month, profile_id) %>%
  summarise(.groups = "drop") %>%
  group_by(seal_id, month) %>%
  summarise(n_profiles = n(), .groups = "drop") %>%
  mutate(type = "Fluorescence")

# Combiner les deux
combined_counts <- bind_rows(light_counts, chla_counts)
# pour mettre les facets dans un ordre souhaité
combined_counts <- combined_counts %>%
  mutate(type = factor(type, levels = c("Light", "Fluorescence")))

# Créer une étiquette propre pour l’axe x
combined_counts <- combined_counts %>%
  mutate(
    month_label = format(month, "%b %Y"),
    month_label = factor(month_label, levels = unique(format(sort(unique(month)), "%b %Y")))
  )

# Plot : 1 facet pour Light, 1 pour Fluorescence, individus en couleur
ggplot(combined_counts, aes(x = month_label, y = n_profiles, fill = seal_id)) +
  geom_col(position = "dodge") +
  facet_wrap(~type, ncol = 1, scales = "free_y") +
  theme_minimal() +
  labs(
    title = "Number of profiles (light and fluo) per individual per month",
    x = "",
    y = "Number of profiles",
    fill = "Seal"
  ) +
  theme(axis.text.x = element_text(angle = 45, hjust = 1)) +
  scale_fill_brewer(palette = "Set3")




```
# TIME SERIES
## Time series of all individuals with map
```{r}

```
# LIGHT
## Light depth maximum + light value
```{r}

```
## Lunar package
```{r}

```
# CHLA
## Chla depth maximum
```{r}
library(dplyr)
library(ggplot2)

# Charger les données
all_seals_data <- readRDS(RDS_DEPLOYMENT_PATH)

df_long <- all_seals_data %>%
  filter(!is.na(chla_corrected)) %>%
  select(seal_id, profile_id, depth, chla_corrected, date_simple)

df_max <- df_long %>%
  group_by(seal_id, profile_id) %>%
  slice_max(chla_corrected, n = 1, with_ties = FALSE) %>%  # prendre la ligne avec max(chla_corrected)
  ungroup() %>%
  mutate(date_simple = as.Date(date_simple)) # on remet au format Date...

ggplot(df_max, aes(x = date_simple, y = depth, color = seal_id)) +
  geom_point(shape = 19, alpha = 0.7) +
  geom_smooth(method = "loess", formula = y ~ x, se = FALSE, linewidth = 0.7, aes(group = seal_id)) +
  scale_y_reverse() +
  labs(
    x = "",
    y = "Depth",
    color = "Seal ID",
    title = "Max Chl-a per Profile over Time"
  ) +
    scale_x_date(
    date_breaks = "1 week",
    date_labels = "%Y-%m-%d"
  ) +
  theme_minimal() +
  theme(axis.text.x = element_text(angle = 45, hjust = 1))
```
## Total Chla per individual for all the individuals
```{r}

# Charger les données
all_seals_data <- readRDS(RDS_DEPLOYMENT_PATH)

df_long <- all_seals_data %>%
  filter(!is.na(chla_corrected)) %>%
  select(seal_id, profile_id, depth, chla_corrected, date_simple)

df_sum <- df_long %>%
  group_by(seal_id, profile_id) %>%
  summarise(
    total_chla = sum(chla_corrected, na.rm = TRUE),
    date_simple = first(date_simple)  # ou max(date_simple) selon ce que tu veux
  ) %>% 
  ungroup() %>%
  mutate(date_simple = as.Date(date_simple))

ggplot(df_sum, aes(x = date_simple, y = total_chla, color = seal_id)) +
  geom_point(shape = 19, alpha = 0.7) +
  geom_smooth(method = "loess", formula = y ~ x, se = FALSE, linewidth = 0.7, aes(group = seal_id)) +
  scale_y_reverse() +
  labs(
    x = "",
    y = expression(paste(Sigma, " Chl-a (mg.m"^{-3},")")),
    color = "Seal ID",
    title = "Sum of Chl-a per Profile over Time"
  ) +
    scale_x_date(
    date_breaks = "1 week",
    date_labels = "%Y-%m-%d"
  ) +
  theme_minimal() +
  theme(axis.text.x = element_text(angle = 45, hjust = 1))
```
# MAPS
## Crops

## Bathy

## Land fast-ice / ice-shelf 
```{r}

```
## SIC
```{r}

```
## Light map
```{r}

```
## Light map zooms
```{r}

```
# T/S DIAGRAM
## T/S diagram with maps
```{r}
library(gsw)
library(plot3D)
library(dplyr)

all_seals_data <- readRDS(RDS_DEPLOYMENT_PATH)

seal_ids <- sort(unique(all_seals_data$seal_id))

# Définir les bornes
x_lim <- c(33, 35)       # salinité
y_lim <- c(-2.2, 0)      # temperature
start_time <- as.POSIXct("2019-02-01", tz = "UTC")
end_time   <- as.POSIXct("2019-06-30", tz = "UTC")
max_days <- as.numeric(difftime(end_time, start_time, units = "days"))

n_col <- 2  # nombre de colonnes souhaitées
n_row <- ceiling(length(seal_ids) / n_col)
# mar : marges internes ; oma : marges externes (bottom, left, top, right)
par(mfrow = c(n_row, n_col), mar = c(3, 6, 3, 6), oma = c(2, 2, 2, 2))

for (seal in seal_ids) {
  seal_data <- all_seals_data %>% filter(seal_id == seal)
  
  sal <- seal_data$salinity
  temp <- seal_data$temperature
  depth <- seal_data$depth
  time <- seal_data$date
  
  valid <- !is.na(sal) & !is.na(temp) & !is.na(depth) & !is.na(time) &
           time >= start_time & time <= end_time
  if (sum(valid) == 0) next
  
  sal <- sal[valid]
  temp <- temp[valid]
  depth <- depth[valid]
  time <- time[valid]
  
  SA <- sal
  CT <- gsw_CT_from_t(SA, temp, p = depth)
  time_numeric <- as.numeric(difftime(time, start_time, units = "days"))
  
  # Grille pour les isopycnes
  sa_grid <- seq(x_lim[1], x_lim[2], length.out = 100)
  ct_grid <- seq(y_lim[1], y_lim[2], length.out = 100)
  sigma.c <- outer(sa_grid, ct_grid, FUN = function(S, T) gsw_sigma0(S, T))
  
  # Diagramme T/S
  contour2D(
    x = sa_grid, y = ct_grid, z = sigma.c,
    xlim = x_lim, ylim = y_lim,
    main = paste0("T/S - ", seal),
    col = "black", lwd = 1.5,
    xlab = expression("Salinity"),
    ylab = expression("T ("*~degree*C*")")
  )
  
  scatter2D(SA, CT, colvar = time_numeric, pch = 16, cex = 0.5,
            colkey = FALSE, add = TRUE, clim = c(0, max_days))
  
  tick_vals <- seq(0, max_days, length.out = 5)
  tick_labels <- format(start_time + tick_vals * 86400, "%Y-%m")
  
  colkey(
    clim = c(0, max_days), dist = 0.005, side = 4, add = TRUE,
    clab = "", col.clab = "black", side.clab = 4, line.clab = 2.5,
    length = 1, width = 0.8, col.axis = "black", col.ticks = "black",
    cex.axis = 0.8, at = tick_vals, labels = tick_labels
  )
}


```
## T/ S diagram with depth range
```{r}
library(gsw)
library(plot3D)
library(dplyr)

all_seals_data <- readRDS(RDS_DEPLOYMENT_PATH)

seal_ids <- sort(unique(all_seals_data$seal_id))

# Bornes fixes
x_lim <- c(33, 35)       # salinité
y_lim <- c(-2.2, 0)      # température conservative
start_time <- as.POSIXct("2019-02-01", tz = "UTC")
end_time   <- as.POSIXct("2019-06-30", tz = "UTC")
max_days <- as.numeric(difftime(end_time, start_time, units = "days"))

# Définir les tranches de profondeur
depth_bins <- list(
  "0-50 m" = c(0, 50),
  "50-100 m" = c(50, 100),
  "100-150 m" = c(100, 150),
  "150-200 m" = c(150, 200)
)

n_row <- length(seal_ids)
n_col <- length(depth_bins)

# Ajustement de la grille de tracé (une ligne par individu, 4 colonnes)
par(mfrow = c(n_row, n_col), mar = c(2, 2, 2, 2), oma = c(2, 2, 2, 2))

for (seal in seal_ids) {
  seal_data <- all_seals_data %>% filter(seal_id == seal)
  
  sal <- seal_data$salinity
  temp <- seal_data$temperature
  depth <- seal_data$depth
  time <- seal_data$date
  
  valid <- !is.na(sal) & !is.na(temp) & !is.na(depth) & !is.na(time) &
           time >= start_time & time <= end_time
  if (sum(valid) == 0) {
    # Pour chaque profondeur, on trace une zone vide pour garder la grille
    for (bin_name in names(depth_bins)) {
      plot.new()
      box()
    }
    next
  }
  
  sal <- sal[valid]
  temp <- temp[valid]
  depth <- depth[valid]
  time <- time[valid]
  
  SA_all <- sal
  CT_all <- gsw_CT_from_t(SA_all, temp, p = depth)
  time_numeric_all <- as.numeric(difftime(time, start_time, units = "days"))
  
  for (bin_name in names(depth_bins)) {
    range <- depth_bins[[bin_name]]
    in_bin <- depth >= range[1] & depth < range[2]
    
    if (sum(in_bin) == 0) {
      # Zone vide si pas de données dans cette tranche
      plot.new()
      box()
      next
    }
    
    SA <- SA_all[in_bin]
    CT <- CT_all[in_bin]
    time_numeric <- time_numeric_all[in_bin]
    
    # Grille isopycnes
    sa_grid <- seq(x_lim[1], x_lim[2], length.out = 100)
    ct_grid <- seq(y_lim[1], y_lim[2], length.out = 100)
    sigma.c <- outer(sa_grid, ct_grid, FUN = function(S, T) gsw_sigma0(S, T))
    
    # Tracer diagramme T/S
    contour2D(
      x = sa_grid, y = ct_grid, z = sigma.c,
      xlim = x_lim, ylim = y_lim,
      col = "black", lwd = 1.5,
      xlab = ifelse(bin_name == names(depth_bins)[1], expression("Salinity"), ""),
      ylab = ifelse(bin_name == names(depth_bins)[1], expression("T ("*~degree*C*")"), ""),
      main = ifelse(bin_name == names(depth_bins)[1], seal, "")  # titre par ligne (col 1)
    )
    
    scatter2D(SA, CT, colvar = time_numeric, pch = 16, cex = 0.5,
              colkey = FALSE, add = TRUE, clim = c(0, max_days))
    
    # Ajouter titre de colonne (tranche profondeur) en haut de la première ligne
    if (seal == seal_ids[1]) {
      mtext(bin_name, side = 3, line = 2, at = par("usr")[1] + 0.5 * diff(par("usr")[1:2]), cex = 1.1)
    }
    
    # Ajouter barre de couleur uniquement sur la dernière colonne et dernière ligne
    if (seal == seal_ids[n_row] && bin_name == names(depth_bins)[n_col]) {
      tick_vals <- seq(0, max_days, length.out = 5)
      tick_labels <- format(start_time + tick_vals * 86400, "%Y-%m")
      colkey(
        clim = c(0, max_days), dist = 0.005, side = 4, add = TRUE,
        clab = "", col.clab = "black", side.clab = 4, line.clab = 2.5,
        length = 1, width = 0.8, col.axis = "black", col.ticks = "black",
        cex.axis = 0.8, at = tick_vals, labels = tick_labels
      )
    }
  }
}
# Titre global en haut
#mtext("T/S Diagrams by Seal and Depth Range (Feb 2019 - Jun 2019)", outer = TRUE, cex = 1.5, line = 1)

```

## SOON : T/S diagram with water masses
```{r}

```

# SOON : ACP
```{r}
# # Exemple de jeu de données
# data(iris)
# X <- iris[, 1:4]  # On ne garde que les variables numériques
# 
# # Centrage-réduction + ACP
# acp_result <- prcomp(X, scale. = TRUE)
# 
# # Résumé des résultats
# summary(acp_result)
# 
# # Affichage des composantes principales
# acp_result$x[1:5, ]  # Coordonnées des individus
# 
# # Affichage des contributions des variables
# acp_result$rotation  # Coefficients des variables sur chaque axe
# 
# # Biplot de l'ACP
# biplot(acp_result, scale = 0)
# 
# # ou ggplot
# library(ggplot2)
# 
# # Ajouter les deux premières composantes à iris
# pca_df <- data.frame(acp_result$x, Species = iris$Species)
# 
# # Graphe
# ggplot(pca_df, aes(PC1, PC2, color = Species)) +
#   geom_point(size = 2) +
#   labs(title = "ACP - iris dataset") +
#   theme_minimal()

```